臺灣高等法院高雄分院刑事判決　　　　　　　九十三年度金上重更(二)字第一號
　　上　訴　人　台灣高雄地方法院檢察署檢察官
　　上　訴　人
　　即　被　告　丙○○
　　選任辯護人　方春意
　　上　訴　人
　　即　被　告　甲○○
　　選任辯護人　湯阿根
右上訴人因被告等常業詐欺等案件，不服臺灣高雄地方法院八十七年度訴字第六九六
號中華民國八十七年九月十七日第一審判決（起訴案號：臺灣高雄地方法院檢察署八
十七年度偵字第九四七號、八十七年度偵字第一二三六號、八十七年度偵字第二０七
０號、八十七年度偵字第二三二六號、八十七年度偵字第三一０六號），提起上訴，
判決後，經最高法院第二次發回更審，本院判決如左：
    主    文
原判決關於丙○○、甲○○部分撤銷。
丙○○常業詐欺，處有期徒刑陸年貳月，併科罰金壹仟萬元，罰金如易服勞役，以罰
金總額與陸個月之日數比例折算之。如附表九所示偽造之印章、印文、署押，均沒收
；附表七編號一至編號八、編號十至編號十九所示財物發還給玉山商業銀行股份有限
公司。
甲○○共同連續意圖營利，聚眾賭博，處有期徒刑壹年陸月。扣案六合彩簽單、簽牌
證各陸張均沒收。
    事  實
一、丙○○自民國（下同）七十九年四月間起，在高雄區中小企業銀行股份有限公司
    （下稱乙○○○，資產、負債現已由玉山商業銀行股份有限公司購得承受）任職
    ，蔡來興、蔡石柱分別係丙○○之舅舅與外公，詎丙○○在乙○○○岡山分行任
    職期間，竟基於偽造文書之概括犯意，於八十三年三月間，先後在高雄市左營區
    、楠梓區，委託不知情之刻印業者偽刻「蔡來興」、「蔡石柱」之印章各一枚後
    ，於八十三年三月十八日在乙○○○岡山分行，冒用「蔡來興」、「蔡石柱」之
    名義，以偽造之「蔡來興」、「蔡石柱」之印章，在存款帳戶申請書內偽造「蔡
    來興」、「蔡石柱」之印文各一枚，並偽造渠等之簽名（即署押）各一枚，復在
    存款帳戶申請書背面客戶印鑑卡欄內偽造「蔡來興」、「蔡石柱」之印文各一枚
    ，作為蔡來興、蔡石柱與乙○○○岡山分行往來提款之印鑑證明後，持交該分行
    不知情之主管審核，以行使上開偽造之私文書，經不知情之主管核定完成開立存
    款帳戶手續（蔡來興取得之帳號為00000000號、蔡石柱帳號為0000
    0000號）後，旋即於同日前往設在高雄縣岡山鎮之大立證券股份有限公司（
    下稱大立證券公司，現已由永昌綜合證券股份有限公司承受）岡山業務處，冒用
    「蔡來興」、「蔡石柱」之名義與大立證券公司簽立「委託買賣證券受託契約書
    」，於簽訂「委託買賣證券受託契約書」時，在契約書委託人欄內偽造「蔡來興
    」、「蔡石柱」之簽名各一枚，並以偽造之印章在契約書內偽造「蔡來興」、「
    蔡石柱」之印文各一枚，完成開戶手續（蔡來興之帳戶為八五０二─九，蔡石柱
    之帳戶為八五０一─六），供丙○○以「蔡來興」、「蔡石柱」之名義買賣股票
    ，丙○○於偽造買賣證券契約書後，亦將所偽造證券買賣契約書交給不知情之大
    立證券公司承辦人員，而行使上開偽造之私文書，均足以生損害於蔡來興、蔡石
    柱、乙○○○岡山分行及大立證券公司對於客戶管理之正確性。之後，丙○○於
    八十四年六月十二日調任乙○○○梓官分行徵信課擔任徵信工作後，除承前開偽
    造文書犯意，另基於常業詐欺及隱匿常業詐欺所得金錢之洗錢犯意，利用職務之
    便，先於八十四年八月間，在高雄市左營區某處委託不知情之某刻印業者偽刻「
    陳丁惠」、「陳毅霖」、「蔡丁箱」等印章，再於八十四年八月二十五日，在
    乙○○○梓官分行內，以「陳丁惠」之名義，在借款申請書內偽造「陳丁惠
    」簽名及蓋用偽造之印章，偽造「陳丁惠」為借款名義人之借款申請書，復於
    其職務上製作之「徵信報告表」內不實登載「陳丁惠」開設陳小兒科診所，目
    前投資永翔木業公司、投資事業展望尚佳等語，製作不實之徵信報告表，致乙○
    ○○梓官分行主管人員陷於錯誤，而准予貸放新台幣（下同）一千萬元。丙○○
    於乙○○○核准貸款後，於八十四年九月五日在授信約定書及借據上偽造「陳丁
    惠」、「陳毅霖」之署押，並蓋用前所盜刻「陳丁惠」、「陳毅霖」之印章
    於以「陳丁惠」為借款人及以「陳毅霖」為連帶保證人之授信約定書、借據上
    ；以「陳丁惠」、「蔡丁箱」名義虛設帳戶，利用前所偽造「陳丁惠」、「
    蔡丁箱」之印章，在存款帳戶申請書內為造「陳丁惠」、「蔡丁箱」之印文及
    簽名各一枚，復在存款戶聲請書背面客戶印鑑欄卡內，以偽造之印章偽造「陳丁
    惠」、蔡丁箱」之印文各一枚，作為「陳丁惠」、「蔡丁箱」與乙○○○岡
    山分行往來提款之印鑑證明後，持交該分行不知情之主管審核，以行使該偽造之
    私文書，分別取得第00000000000000號（陳丁惠）、0000
    0000000000號（蔡丁箱）存款帳號，致使乙○○○因而陷於錯誤，而
    將上開貸款款項撥入上開虛設「陳丁惠」之帳號內，足生損害於陳丁惠、陳
    毅霖、蔡丁箱及乙○○○。丙○○詐騙得手後，即用以購買股票及簽賭六合彩等
    ，以切斷資金與當初詐欺所得之關聯性，俾便隱匿該資金不法來源，適丙○○於
    八十五年五月六日調任該分行貸放課擔任辦事員一職後，因食髓知味後，復承前
    揭常業詐欺及洗錢之犯意，自八十五年七月十二日至八十六年十二月十二日止，
    連續製作如附表一所示不實之「陳金水」、「蔡曾孟偵」、「蔡來興」、「蔡丁
    箱」、「蔡石柱」、「曾秀琴」、「陳丁惠」等人名義之貸放傳票，盜蓋襄理
    楊玉貴之印章、盜用楊玉貴之電腦密碼及盜用副理李樹明核章後，完成貸放手續
    ，足以生損害於「陳金水」、「蔡曾孟偵」、「蔡來興」、「蔡丁箱」、「蔡石
    柱」、「曾秀琴」、「陳丁惠」及乙○○○，並使乙○○○陷於錯誤，依所冒
    貸金額如數撥款到丙○○所虛設上開之「陳丁惠」、「蔡來興」、「蔡石柱」
    、「蔡丁箱」等人帳號，總計達九十八筆，詐得金額共計二億七千二百七十萬元
    （冒貸詐騙所得金錢流向詳如附表二所示）。
二、緣張評義、楊陳淑華、蔣林藏（已另案經本院前審依聚眾及提供賭博埸所等罪判
    處罪刑確定）各基於意圖營利，分別擔任「組頭」，各將渠等設在高雄市三民區
    ○○○路一二五之三號（張評義）、高雄縣岡山鎮○○○路三二一巷二弄九十九
    號（楊淑華）、高雄縣梓官鄉○○村○○路十八號等住處（蔣林藏），闢為公眾
    得出入之場所，經營俗稱「六合彩」、「多多樂」等賭局，聚集及提供場所供不
    特定之人簽賭。蔡淑鴻、謝宗仁、蔡丁香（蔡淑鴻、謝宗仁亦經本院前審以聚眾
    賭等罪判處罪刑確定，蔡丁香部分未據起訴）亦與張評義基於共同賭博之犯意聯
    絡，擔任張評義之「柱仔腳」（按係台語之俗稱），提供渠等在高雄縣梓官鄉○
    ○村○○路一五六號（蔡淑鴻、蔡丁香）、高雄市三民區○○○路四十六巷十九
    號（謝宗仁）之住處，闢為公眾得出入之場所，聚集及提供場所供不特定人簽賭
    。詎甲○○亦分別與楊陳淑華、蔣林藏基於共同之概括犯意聯絡，自八十六年一
    月、六月間起，除分別擔任楊陳淑華、蔣林藏所經營「六合彩」、「多多樂」賭
    博之「柱仔腳」，先後接受不特定人簽賭外，自已亦向蔣林藏、張謝伴、楊陳淑
    華、王清福（王清福部分亦經另案以賭博罪判決確定）等人為簽賭行為（賭博方
    式如附表八所示），甲○○自丙○○處贏得之款項亦用購買附表七編號十一、十
    四之股票或存入附表七編號十二、十三、十五、十六所示銀行供其運用（詳如附
    表七編號十至編號十六）。
三、丙○○取得上開冒貸之款項，先後回沖一億餘元至所任職之乙○○○，清償冒貸
    之款項，以避免冒貸行徑曝光，掩飾冒貸之詐欺犯行及以購買股票之方式切斷與
    詐欺所得財物之關聯性，俾便隱匿該資金不法來源外，亦基於在公眾得出入之場
    所賭博財物及洗錢之犯意，自八十五年九月間起，向蔡淑鴻簽賭「六合彩」、「
    多多樂」等賭博，蔡淑鴻接受丙○○及其他不特定人簽賭後，再將簽賭牌支轉交
    給謝宗仁，並分別賺取每支牌一、五元或二元及五角之佣金；及自八十五年十一
    月間起，向甲○○簽賭，初期簽賭之賭金額為數十萬元，之後每次簽賭金額高達
    二百萬元至四百萬元不等，迄於八十六年十二月底止。丙○○為支付簽賭款暨避
    免同事知悉其在上班期間從事賭博，致冒貸詐騙銀行之行徑暴光，自八十五年十
    一月間起，先後將虛設之前開陳丁惠、蔡來興、蔡石柱、蔡丁箱帳號之存摺及
    偽刻印章交予不知情之甲○○提領、匯款、轉帳，支付其簽賭「六合彩」等賭博
    之簽賭金等，以隱匿其詐欺犯罪行為，甲○○亦依丙○○之指示於附表三所示時
    間，先後前往乙○○○楠梓分行、岡山分行，親自或利用亦不知情之行員連續偽
    造陳丁惠、蔡石柱、蔡來興、蔡丁箱等人之取款憑條之私文書，在乙○○○楠
    梓分行提領現款達八百十七萬六千三百元；在乙○○○岡山分行提領現款達九千
    六百六十七萬五千三百五十元，共計一億零四百八十五萬一千六百五十元（詳如
    附表三所示），所提領之款項，或以匯款方式或以存入之方式存入甲○○所有如
    附表四所示設於岡山信用合作社總社及乙○○○岡山分行之存款帳號內四千二百
    二十二萬七千九百十元，甲○○取得上開款項後，除依丙○○之指示轉匯六百五
    十萬元予丙○○之妻蘇婷在附表七編號十七所示帳戶，蘇婷再轉存其中一百
    萬元至如附七編號十八所示蘇俊嘉在乙○○○之帳戶外，為支付丙○○向蔡淑鴻
    、謝宗仁、張評義共同主持之「六合彩」、「多多樂」賭局簽賭金部分，甲○○
    亦依指示先後匯入如附表五所示蔡淑鴻使用其父蔡登福所有設於乙○○○存款帳
    號0000000000000號四千零八十七萬八千七百七十元；匯入如附表
    六之(一)所示蔡淑鴻之姐夫謝宗仁之存款帳號七百九十八萬六千六百元；為支付甲
    ○○分別與楊陳淑華、蔣林藏共同經營「六合彩」、「多多樂」等賭博之簽賭金
    及甲○○自已向蔣林藏、張謝伴、楊陳淑華、王清福簽賭之賭金，而先後匯入附
    表六(二)所示王清福之存款帳號一千四百八十萬一千一百元；匯入附表六之(三)所示
    張謝伴之存款帳號一千三百七十二萬四千九百元；匯入附表六之(四)所示張評議之
    存款帳戶六百九五十九千一百元；匯入附表六之(五)所示楊陳淑華之存款帳號六百
    三十八萬八千八百元；匯入附表六之(六)所示蔣林藏之存款帳號二百八十五萬零四
    百元；匯入附表六之(七)所示楊添和之帳號一百六十五萬七千元；匯入附表六之(八)
    所示郭曾水錦之存款帳號七十六萬八千三百元；匯入附表六之(九)張淑美之存款帳
    號七十四萬八千三百元；匯入附表六之(十)所示蘇再旺之存款帳號一百萬元；匯入
    附表六之(十一)所示謝秋妹之帳號一百二十萬三千元，或因丙○○亦向甲○○簽賭，
    應支付簽賭金給甲○○，或因甲○○已先代墊簽賭金而由甲○○自所提領之款項
    中逕行扣下。適因乙○○○經理李賢明發現報表顯示放款利率過低，而詢問丙○
    ○，並要其提出申請放款報表，丙○○迄未提出，迄八十六年十二月三十一日下
    午五時三十分許始提出，李賢明發現有其未經手之放款，且無帳卡，報表有缺頁
    ，遂連該絡該行稽核人員及吳永男副總經理到場，吳永男到場瞭解後，以電話先
    向任職法務部調查局高雄市調查處（下稱高雄市調處）之調查員李沃地檢舉丙○
    ○侵占公款，丙○○亦因冒貸之金額甚為龐大，且所購買之股票及簽賭之「六合
    彩」、「多多樂」等均血本無歸，亦同意配合而前往高雄市調處接受偵訊，並坦
    承有冒貸公款、偽造文書等情事。高雄市調查處之調查員並於八十七年一月八日
    上午，持檢察官之搜索票，前往高雄縣岡山鎮○○○路三二一巷二弄九十九號楊
    陳淑華住處，高雄市調處人員並在該處查扣六合彩簽單、簽牌證各六張。
四、案經法務部調查局高雄市調查處（下稱高雄市調處）及高雄市政府警察局分別移
    送臺灣高雄地方法院檢察署檢察官偵查起訴及移送本院併辦。
      理  由
一、訊據上訴人即被告丙○○固坦承右揭詐欺、偽造文書、賭博等犯行，惟矢口否認
    有常業詐欺、洗錢及盜用副理李樹明之印章等犯行，辯稱：其僅盜用襄理楊玉貴
    之印章於貸放傳票後，以轉呈之方式交副理李樹明核貸；所冒貸之金錢大部分用
    以賭博，少部分用以購買股票，且當時其尚在任銀行任職，領有薪水，因此並無
    以詐欺為常業之犯意；再者，事發後伊係主動自首，否則銀行不可能在這麼短之
    時間內把所有之資料查出來；如果是洗錢，不可能把錢匯出去後又匯回來，而且
    好不容易冒貸出來的錢，為何於簽中六合彩時，還要拿去還冒貸的錢，何況甲○
    ○幫伊匯款之帳戶有些伊並不認識，如要洗錢，應該會到伊認識的人之帳戶，否
    則萬一錢要不回來要怎麼辦云云。另訊據上訴人即被告甲○○（下稱被告甲○○
    ）對於事實欄所示簽賭及擔任組頭之「柱仔腳」，接受被告丙○○等簽賭之事實
    ，均坦承不諱。
二、經查：
  (一)被告丙○○在乙○○○岡山分行任職期間，先後在高雄市左營區、楠梓區等地，
    利用不知情之刻印業者盜刻蔡來興、蔡石柱之印章後，在乙○○○存款帳戶申請
    書內以偽造「蔡來興」、「蔡石柱」之印章及署押；印鑑卡背面偽造「蔡來興」
    、「蔡石柱」之印文完成開戶手續後，同日再前往大立證券公司，冒用「蔡來興
    」、「蔡石柱」之名義與大立證券公司訂立「委託買賣證券受託契約書」，簽訂
    「委託買賣證券受託契約書」時，在契約書委託人欄內，偽造「蔡來興」、「蔡
    石柱」之署押，並以偽造之印章在契約書內偽造「蔡來興」、「蔡石柱」之印文
    ，完成開戶手續，作為買賣股票之用；調任乙○○○楠梓官分行徵信課擔任徵信
    工作後，利用職務之便，於八十四年八月間，在高雄市左營區某處，委託不知情
    之某刻印者偽刻「陳丁惠」、「陳毅霖」、「蔡丁箱」等印章後，在乙○○○
    梓官分行內，以偽造「陳丁惠」、「蔡丁箱」之印章，在存款帳戶申請書內為
    造「陳丁惠」、「蔡丁箱」之印文、簽名，復在存款戶聲請書背面客戶印鑑欄
    卡內，以偽造之印章偽造「陳丁惠」、蔡丁箱」之印文，作為「陳丁惠」、
    「蔡丁箱」與乙○○○岡山分行往來提款之印鑑證明；在借款申請書內偽造「陳
    丁惠」之簽名及蓋用偽造之印章；在職務上製作之徵信報告表內不實登載「陳
    丁惠」資力後，向乙○○○梓官分行詐貸一千萬元，致不知情之該銀行主管人
    員陷於錯誤，而准予核貸，於乙○○○梓官分行核貸後，復在授信約定書及借據
    上偽造「陳丁惠」、「陳毅霖」之署押及蓋用偽造「陳丁惠」、「陳毅霖」
    之印章，使「陳丁惠」、「陳毅霖」成為該筆借款之借款人、連帶保證人完成
    詐貸手續；於八十五年五月六日調任貸放課擔任辦事員後，先後在其業務上製作
    如附表一所示不實之「陳金水」、「蔡曾孟偵」、「蔡來興」、「蔡丁箱」、「
    蔡石柱」、「曾秀琴」、「陳丁惠」等人名義之貸放傳票內，盜蓋該分行襄理
    楊玉貴之印章及盜用楊玉貴之電腦密碼，盜用副理李樹明核章後，先後冒貸九十
    八筆，共詐得金額二億七千二百七十萬元等事實，已迭據被告丙○○於檢察官偵
    查中、本院前審理時坦承不諱，其於本院審理時，除否認有盜蓋副理李樹明印章
    外，其餘上開犯行均亦坦承不諱。被告丙○○冒用蔡來興、蔡石柱名義在乙○○
    ○岡山分行及大立證券開立存款帳戶；冒用陳丁惠名義在乙○○○梓官分行開
    戶存款帳戶等情，亦經本院前審向乙○○○岡山分行、大立證券公司及乙○○○
    梓官分行函查屬實，並有渠等函覆時所檢送之開戶資料及印鑑卡在卷足憑（見本
    院上更(一)字第一八八號(一)卷第一０四頁至一一０頁）。證人蔡來興於檢察官偵查
    中亦證稱：「（問：這帳戶是否你設立？簽名是否你簽？）我沒有設帳戶」等語
    ；證人陳丁惠亦證稱：「我只有在阿蓮分行有同意他去借二百萬元，在梓官分
    行我並無帳戶，我也未同意，借據不是我簽名，陳毅霖是我孫子，現在只有五歲
    」等語；證人陳金水證稱：「（問：平常有無提供帳戶給丙○○使用？）沒有，
    只有我去領錢均由丙○○辦」、「（問：八十五年七月十二日、七月十七日、八
    十六年三月三十一日、五月二十一日是否有答應丙○○以你的名義去借一百萬元
    、四百萬元、三百萬元、二百萬元？）沒有」等語（見偵字第九四七號卷第七十
    六至七十八頁）。證人蔡丁箱於高雄市調處證稱：「我沒有向高企銀貸款，該帳
    卡上所載的貸款均非我向高企申請貸款的；轉帳收入傳票上的帳號並非我的帳號
    ；我沒有提供印章給他（指被告丙○○）」等語。證人楊貴玉（即乙○○○之襄
    理）證稱：「我於八十六年十二月三十一日辦理年度結算時發現貸款帳目可疑，
    遂要求承辦人丙○○拿出放款明細時，才發現丙○○侵占挪用公款，虧損一億七
    千四百四十萬元；經本行詳查後發現丙○○自八十五年七月起陸續冒用陳金水、
    蔡曾孟偵、蔡石柱、蔡來興、蔡丁箱、陳丁惠等人名義侵占挪用公款達二億二
    千四百三十萬元（按係於接受調查時尚未完成清查之數目）」、「（問：陳丁惠
    、蔡來興、蔡石柱、蔡丁箱等人之高企梓官分行中、短期擔保放款卡上襄理楊
    玉貴的印章是否由你親手蓋印？）是我本人的印章無誤，但是並非由我所蓋的，
    是丙○○偷拿我印章後自行蓋印」、「丙○○因承辦貸放款業務而知悉我平日均
    把印章擺在辦公桌抽屜內，平時上班後，我即把抽屜打開，並無上鎖，他便利用
    我不在座位的機會偷拿來盜蓋」、「電腦是開放使用，平日我在輸入密碼時，丙
    ○○因業務上關係有機會在旁窺視，可能因此而看出我的密碼」等語（見偵字第
    三一０六號卷第十三頁、第十五頁背面）。核與被告丙○○前開自白大抵相符。
    被告丙○○於貸放傳票上亦曾盜蓋李樹明之印章之事實，亦據其於檢察官偵查中
    供認不諱（見八十七偵字第九四七號卷第一四一頁背面），被告丙○○事後否認
    此部分犯行，委無可採。此外，並有乙○○○梓官分行專案報告，偽造之借款申
    請書、借據、虛設之客戶印鑑卡、高雄企業貸放傳票、轉帳收入傳票、活期存款
    明細帳戶、提領現鈔一百萬元以上客戶備查簿、交易紀錄簿、取款憑條、支出傳
    票、匯款委託書、交易明細表、簽單、偽造陳丁惠、蔡丁箱之存款帳戶申請書
    暨印鑑卡影本、借據影本、徵信報書在卷可憑（見原審卷第七十二頁以下及外放
    證物），被告丙○○此部分自白與事實相符，可採為認定犯罪事實所憑之證據。
    依冒貸憑證清查結果，被告丙○○所詐取之金額係二億七千二百七十萬元，乙○
    ○○最後損失之金額一億七千四百四十萬元之事實，亦經乙○○○函覆在卷（見
    原審卷第七十二頁函文參照），因此被告丙○○事後確有回沖部分冒貸詐騙款項
    之事實，亦堪認定。
  (二)被告丙○○於高雄市調處另供稱：「甲○○是我朋友，我都委託代為簽賭六合彩
    ，賭輸後我也委託他提領我所侵占之公款做為償還賭債，除了償還六合彩賭債外
    ，我還在大立證券以我本人及蔡來興、蔡石柱名義開戶炒作股票，輸了五百萬元
    左右；我都是委託甲○○代為簽賭，至於簽賭站在那裡我不清楚，另有部分是我
    向蔡丁箱女兒簽的」等語；被告甲○○亦供稱：「（問：丙○○何時起向他簽賭
    ？）八十五年十一月左右，他大部分簽香港六合彩，新加坡多多喜、多多樂；一
    開始簽幾十萬元，八十六年五、六月份起就簽一百多萬元，二百多萬元也有，大
部分簽三星、二星，二星每支八十一元，三星每支七十三元，多多二星八十、八
    十一元，多多三星是七十二、七十三元」等語；於檢察官偵查中供稱：「（問：
    丙○○最後一次簽賭何時？）大概在八十六年十二月底」等語；證人蔡丁香證稱
    ：「我認識丙○○，他是我鄰居舊識，因我除開小雜貨店外，平日亦有在接受簽
    賭六合彩，丙○○知我有在接受簽賭，因此向我簽賭下注，平日簽賭事宜均由我
    女兒蔡淑鴻負責，丙○○平日下注的金錢款項均匯入我先生蔡登福在高雄梓官鄉
    農會帳號，再由我女兒蔡淑鴻將該戶頭款項匯入張評義、謝宗仁等戶頭內，向張
    評義、謝宗仁轉簽丙○○的牌支，我則賺取差價，平均每支賺二元」等語；證人
    蔡淑鴻於高雄市調處調查時證稱：「丙○○向我下單簽賭六合彩，每次金額數十
    萬元至數百萬元不等，若未簽中，我要求渠將簽賭金匯入我父親蔡登福在梓官農
    會帳戶內；我所收之六合彩簽賭單皆請我妹婿謝宗仁向組頭張評義下單」等語；
    其於檢察官偵查中證稱：丙○○簽賭我有錄音，我不是替他洗錢，那是簽賭，簽
    香港二、三星及多多，從八十五年九月起簽，後來才簽多多樂」等語（見八十七
    年度偵字第三一０六號卷第四頁背面、第十六頁、第二十六頁背面、第六十二頁
    、第七十四頁背面、八十七年度偵字第一二三六號卷第八頁背面）。蔡丁箱於高
    雄市調處所證雖係審判外之陳述，惟依刑事訴訟法第一百五十九之五第二項規定
    亦有證據能力。而蔡淑鴻、謝宗仁、張評義等亦均因聚眾賭博等罪，經本院前審
    判處罪刑確定，有判決在卷可憑。
  (三)按刑法常業犯之認定，祇以行為人是否藉以為生之意思而有行為之表現為斷，不
    以別無其他職業為限，亦不以果資生存為必要。本件被告丙○○雖任職於乙○○
    ○，有合法之薪資收入，但長期陸續利用職務之便，將自乙○○○詐取之鉅額款
    項二億七千餘萬元，用以簽賭六合彩及多多樂等賭博，並用來炒作股票，償還借
    款及作其他不明用途，亦即祇要缺錢使用，即直接製作傳票轉帳，供資金調度之
    需，顯見被告係藉詐取乙○○○之鉅款維生無訛，縱被告丙○○有固定收入，足
    供家庭溫飽，亦無解於常業詐欺犯罪之成立，是被告曾綜喜所辯非以詐欺為常業
    云云委無可採。
  (四)按洗錢防制法之制定，旨在規範特定重大犯罪不法所得之資金或財產，藉由洗錢
    行為，例如經由各種金融機關或其他交易管道，以提、存或轉匯等方式轉換成為
    合法來源之資金或財產，以切斷資金與當初犯罪行為之關聯性，俾便於隱匿其犯
    罪行為或該資金不法來源或本質，以逃避追訴、處罰。所謂洗錢，係指掩飾或隱
    匿因自己重大犯罪所得財物或財產上利益，及掩飾收受、搬運、寄藏、故買或牙
    保他人因重大犯罪所得財物或財產上利益之行為。故利用金融機關存、提轉匯至
    其他帳戶，固係典型之洗錢行為，此外，其他掩飾藏匿犯罪所得財物之行為，祇
    須旨在避免追訴、處罰，以掩飾、藏匿特定重大犯罪所得財或利益，使其所得財
    物或利益之來源合法化，藉以切斷資金與當初犯罪行為之關聯性，亦屬洗錢行為
    ，並不以使用秘密方法，將款項匯至行為人認識者之帳戶為限，此有最高法院九
    十三年台上字第九０四號判決可資參照。被告丙○○於本院審理時供稱：「（問
    ：為何提款的金額那麼大，不在梓官分行提款，而在其他分行提款？）因為若在
    梓官分行提款，則經理他們都知道我在賭博，另外那些帳戶都是我在使用，若這
    些帳戶異常提領，他們一定知道我有簽賭，所以我才請甲○○到別的分行提款」
    等語（見本院上更(二)字第一號(二)卷第六十四頁），足徵被告丙○○除為了擔心賭
    博賭博情事為主管發覺外，主觀上亦擔心如在所任職之梓官分行提領，勢必因虛
    設帳戶有異常提領之情事，致暴露其冒貸行徑無訛。被告丙○○前往大立證券公
    司冒用「蔡來興」、「蔡石柱」之名義開戶後，確亦以蔡來興、蔡石柱之名義購
    買股票，此除經被告丙○○坦承在卷外，並有前揭大立證券公司所檢送之證券買
    賣對帳單可憑（見外放證物編號十四），而被告丙○○亦以自己名義開立帳戶（
    見同上外放證物編號十四），如被告丙○○無掩飾、隱匿詐欺所得財物之意思，
    何不全部以自己之名義買賣股票？被告丙○○所冒用蔡來興在乙○○○岡山分行
    帳戶在八十六年二月二十日曾匯出一筆六百五十萬元之現款（見本院上更(二)字第
    一號(一)卷第一三一頁），上開六百五十萬元當日即匯入被告甲○○在高雄縣岡山
    信用合作社之帳戶，翌日再匯入被告丙○○之妻蘇婷在乙○○○所設帳戶內（
    見外放證物編號六、編號十一）。上開匯款係被告丙○○指示甲○○所匯，此經
    被告丙○○所自承不諱。雖被告丙○○辯稱係清償借款云云，姑不論是否係清償
    借款，如被告丙○○無藉由提、存轉匯等方式，以切斷該筆款項與當初詐欺所得
    財物之關聯性，俾便於隱匿其犯罪行為或該資金不法來源之意思，何不直接由蔡
    來興之帳戶直接匯入其妻蘇婷之帳戶內，而仍大費週章迂迴輾轉為之？再者，
    被告丙○○所冒用者均為他人之帳戶，而非自己之帳戶，且其既委由被告甲○○
    處理簽賭事宜而交付被冒用者之帳戶、印章，則被告甲○○如在被告丙○○所任
    職之乙○○○梓官分行提領轉匯，被告丙○○之同事、主管亦無由得知被告丙○
    ○有在上班場所從事賭博行為，乃被告丙○○竟指示被告甲○○前往楠梓、岡山
    以捨近求遠之方式為之，因此，被告丙○○除為避免賭博犯行遭同事、主管發覺
    外，亦有藉由銀行提領、轉匯及證券買賣之管道，切斷該款項與其詐欺所得財物
    之關聯性，俾便於隱匿其犯罪行為之犯意與犯行無訛。又被告丙○○冒貸期間非
    短，金額高達二億七千萬元，若冒貸未繳利息或還款，必引起銀行注意而暴露其
    詐欺之犯行，是以冒領之新款或賭博所贏得之彩金償還先前之冒貸，亦有掩飾其
    詐欺犯行之目的在內，自不能以被告丙○○先後回沖一億餘元，即認無洗錢之犯
    意。再者，被告丙○○雖亦以詐得之款項從事簽賭行為，惟此亦係為切斷資金與
    當初犯罪行為之關聯性之洗錢手段，亦即如賭贏後，經由組頭將彩金匯入被告璔
    琮喜所使用之帳戶後，即難以辯認原來簽賭之賭金之不法來源，不能因亦有賭輸
    之情形即認非洗錢行為，因此，被告丙○○所辯無洗錢之犯意云云，委無可採。
  (五)被告甲○○對於事實欄所示簽賭及擔任組頭楊陳淑華、蔣林藏所經營「六合彩」
    、「多多樂」賭博之「柱仔腳」，先後接受不特定人簽賭外，自已亦向蔣林藏、
    張謝伴、楊陳淑華、王清福簽賭等事實，亦據其於原審及本院審理時供認不諱，
    其於高雄市調處調查時亦供稱：「我下過單的組頭有張謝伴、王清福、蔣林藏、
    楊陳淑華等四人，簽賭之賭金除匯入前述四人帳戶外，另偶而會匯入謝秋妹、張
    評義、謝宗仁等人帳戶內，但謝秋妹等四人匯款之次數僅一、二次而已，所有匯
    款單皆由我親自填寫或由高企岡山分行人員幫我填寫」等語（見八十七年度偵字
    第三一０六號卷第十頁），核與證人楊陳淑華證稱：「我認識甲○○，我跟他的
    金錢往來都是在簽六合彩；甲○○都是以傳真的方式向我簽注六合彩，偶爾以電
    話向我簽注，每期開獎後輸贏我會和甲○○結算，他賭輸給我的賭金就匯到我本
    人帳戶內，我輸給甲○○的賭金則匯入甲○○在帳戶內；我從八十六年六月起擔
    任六合彩組頭」等語。證人蔣林藏於高雄市調處證稱：「甲○○大部分以簽單方
    式向我簽賭六合彩，我從八十六年一月起擔任六合彩組頭」等語（見八十七年偵
    字第三一０六號卷第十九頁背面、第二十五頁）；蔣林藏於檢察官偵查中亦證稱
    ：「（問：甲○○是否有匯給你二百八十五萬元？）有的，他向我簽賭六合彩賭
    博」、「（問：甲○○是否是你的柱仔腳？）應該也算，他表示他有好多朋友向
    他簽，而轉向我簽，他又說與朋友一起簽，每支六十八元」等語；楊陳淑華亦證
    稱：「（問：甲○○是你的柱仔腳？）是的」、「他都簽幾十萬到一百萬都有」
    、「（問：甲○○是以何方式簽賭？）他客戶編號是一０一」、「每期一百多萬
    元，只有甲○○最多，所以後來不敢讓他簽」等語（見八十七年度偵字第九四七
    號卷第一二六頁背面、第一二八頁背面），足徵被告甲○○除參與賭博外，並有
    擔任蔣林藏、楊陳淑華之「柱仔腳」接受簽賭之事實無訛。再者，組頭共犯楊陳
    淑華等人經營賭博之處所雖係住宅，惟既已均供不特定之多數人出入簽賭，自屬
    公眾得出入之場所。此外，復有共犯楊陳淑華所有經營六合彩簽單、簽牌證各六
    張等物扣案可資佐證，被告甲○○在公眾得出入場所賭博財物及意圖營利聚眾及
    提供賭博場所之犯行；被告曾琮亦有在公眾得出入之場參與賭博之犯行，亦均堪
    認定。
  (六)高雄市調處在「刑事案件移送書」之調查經過欄內，雖記載「案經嫌疑人丙○○
    於八十六年十二月三十一日自首並經本處調查屬實，爰移送偵辦」等語，有該移
    送書一份附於偵查卷第一頁可憑（見八十七年度偵字第三一０六號卷第一頁背面
    ）。經本院勘驗當時被告丙○○接受偵訊之錄影音帶結果顯示：當日晚間二十二
    時二十二分九秒開門，被告丙○○進入偵訊室，調查員問被告是自首嗎？，被告
    點頭，三十八秒左右，吳永男副總經理在辦公室內說我都跟他（指丙○○）談過
    等語（見本院上更(二)字第一號(二)卷第十六頁）。惟依原審向移送機關高雄市調處
    函調本案報案資料結果，乙○○○吳永男副總經理於八十六年十二月三十一日晚
    上九時許以電話向移案機關檢舉被告丙○○涉嫌挪用公款約一億元等罪嫌，被告
    丙○○則延至同日晚上十時二十五分許始前往移案機關說明案情，此有移送機關
    接受報案時所填載報案資料一紙在可憑（見原審卷第七十二頁以下）。證人陳仕
    雄、楊玉貴（依序是乙○○○稽核人員、襄理）於本院前審調查時分別證稱：「
    副總知悉丙○○冒貸事後，即向調查局報告；在去調查站的車上，吳副總（吳永
    男）有說已向調查站報告過，當時即已知丙○○挪用公款事」等語（見本院上訴
    (一)卷第二五四頁、第二五五頁）；證人李沃地（調查員）於本院前審證稱：「八
    十六年十二月三十一日晚上九點，高企吳永男副總打電話到值日室檢舉丙○○侵
    占公款，值日人員通知我，我再和吳永男連絡，他說是經理李賢明發現，要求我
    們人去逮捕丙○○，我要他策動丙○○來投案，沒多久吳永男即再連絡說要帶丙
    ○○來投案」等語（見本院上訴(一)卷第二六四頁、第二六五頁）。證人李賢明（
    乙○○○經理）於本院前審證稱：「我因報表顯示放款利率過低，丙○○是承辦
    人，我加以質疑，要其提出申請放款報表，曾某一直未提出，迄八十六年十二月
    三十一日下午五點半才提出，發現有我未經手之放款，且無帳卡，報表有缺頁，
    即連絡稽核人員及吳副總；之前丙○○沒有主動表示要去投案，我連絡調查員，
    他問我是否把人帶過去，我才問丙○○，確定之後才連絡投案事」等語（見本院
    上訴(二)卷第二頁、第三頁）；於本院審理時證稱：「（問：丙○○發生事情後，
    是否有請你們向檢調單位自首？）沒有」等語（見本院上更(二)字一號(一)卷第一六
    三頁）。姑且不論被告丙○○係主動坦承犯行或是被發現詐領乙○○○之款項後
    坦承犯行，依上開證人所證，在被告丙○○前往調查局接受調查前，證人吳永男
    顯已經先行以電話向調查局值日室報案並告知挪用公款者係丙○○，且依被告丙
    ○○所陳，雖其係自願同意前往高雄市調處接受偵訊，亦僅能證明其自願前往而
    已，無法證明其有委託銀行人員吳永男代為報案之事實，亦即證人吳永男係以檢
    舉之方式舉發，而非受託報案，因此被告丙○○在接受偵訊時，調查員雖對其詢
    以要自首云云，並不足以證明被告丙○○係在有偵查犯罪權限之公務員知悉犯罪
    嫌疑人前，即主動告知犯罪事實之情事，因此被告丙○○所為仍不合自首之要件
    ，所辯係自首云云，仍無可採信。
  (七)綜上所述，被告丙○○所辯係自首，非以詐欺為常業亦無洗錢之意思云云，不足
    採信，被告丙○○、甲○○如事實欄所示之犯行均已堪認定。
三、按掩飾或隱匿自己因重大犯罪所得財物或財產上利益者，為洗錢，刑法第三百四
    十條之常業詐欺罪係洗錢防制法所稱重大犯罪，洗錢防制法第二條第一款、第三
    條第五款定有明文。核被告丙○○以詐術使乙○○○陷於錯誤而交付財物為常業
    之所為，係犯修正後刑法第三百四十條之常業詐欺罪；被告丙○○為掩飾、隱匿
    因自己所犯常業詐欺所得財物而為洗錢之所為，係犯洗錢防制法第九條第一項之
    罪。被告丙○○冒用「蔡來興」、「蔡石柱」之名義，偽造「蔡來興」、「蔡石
    柱」之存款帳戶申請書，並在存款帳戶申請書背面客戶印鑑卡欄內偽造「蔡來興
    」、「蔡石柱」之印文，作為將來「蔡來興」、「蔡石柱」與乙○○○岡山分行
    提款往來之憑據之特約，持交該分行不知情之主管審核，以行使上開偽造之私文
    書，足以生損害於蔡來興等人及乙○○○岡山分行之所為，係犯刑法第二百十六
    條、第二百十條、第二百二十條第一項之行使偽造私文書、行使偽造準私文書罪
    （偽造印鑑卡作為蔡來興等與銀行往來特約之印鑑證明部分）；被告丙○○前往
    大立證券公司在委託人欄內偽造以「蔡來興」、「蔡石柱」委託名義人「委託買
    賣證券受託契約書」；偽造以「陳丁惠」為借款人之「借款申書」，於乙○○
    ○核准貸款後，再冒用「陳丁惠」、「陳毅霖」名義偽造授信約定書、借據，
    使「陳丁惠」成為借款人；「陳毅霖」成為連帶保證人；冒用「陳丁惠」名
    義偽造存款帳戶申請書暨客戶印鑑卡內為造「陳丁惠」之印文及簽名，作為將
    來「陳丁惠」與乙○○○梓官分行提款往來之特約；附表一所示「陳金水」、
    「蔡曾孟偵」、「蔡來興」、「蔡丁箱」、「蔡石柱」、「曾秀琴」、「陳丁惠
    」等名義人之貸放傳票，盜蓋該分行襄理楊玉貴之印章及盜用楊玉貴之電腦密
    碼，盜用副理李樹明印章完成貸款核定手續；將偽造陳丁惠、蔡來興、蔡石柱
    、蔡丁箱之印章交予被告甲○○先後前往乙○○○楠梓分行、岡山分行，親自或
    利用亦不知情之行員連續偽造陳丁惠、蔡石柱、蔡來興、蔡丁箱等人之取款憑
    條部分，係犯刑法第二百十六條、第二百二十條第一項（偽造印鑑卡作為印鑑證
    明部分）、第二百二十條第二項（盜用電腦密碼部分）、第二百十條之行使偽造
    私文書罪。被告丙○○在其職務上製作之「徵信報告表」內不實登載「陳丁惠
    」開設陳小兒科診所，目前投資永翔木業公司、投資事業展望尚佳等語，製作不
    實之徵信報告表；在業務上所製作上開不實貸放傳票，持以行使部分，係犯刑法
    第二百十六條、第二百十五條、行使業務上登載不實文書罪；其向蔡淑鴻及同案
    被告甲○○簽賭部分係犯刑法第二百六十六條第一項前段賭博罪。被告丙○○行
    為後，刑法第三百四十條於八十八年二月三日修正公布，洗錢防制法亦於九十二
    年二月六日修正公布。修正前刑法第三百四十條原規定：「以犯前條之罪為常業
    者，處一年以上七年以下有期徒刑，得併科五千元以下罰金」，修正後規定：「
    以犯前條之罪為常業者，處一年以上七年以下有期徒刑，得併科五萬元以下罰金
    」，罰金刑部分已有加重，惟修正前該條之罰金刑部分，依罰金罰鍰提高標準條
    例第一條規定提高十倍，故罰金刑亦為五萬元，依刑法第二條第一項新舊法比較
    結果，就常業詐欺罪部分，仍應適用新修正之刑法第三百四十條之規定對被告丙
    ○○論罪。洗錢防制法雖已修正公布，惟第九條第一項並未修正，是仍應適用洗
    錢防制法第九條第一項之規定。被告丙○○先後委請不知情之刻印者偽刻印章，
    及利用不知情之被告甲○○及其他不知情之銀行員偽造取款憑條匯款，詐領財物
    部分，係行使偽造私文書及詐欺罪之間接正犯。被告丙○○先後多次簽賭、行使
    偽造私文書、行使業務上登載不實之文書等犯行，均時間緊接，犯罪構成要件相
    同，顯係基於概括之犯意反覆為之，為連續犯，應依刑法第五十六條之規定以一
    罪論，並加重其刑。被告丙○○偽造印章、盜蓋偽造印章、盜用偽造印章、電腦
    密碼等行為，均係偽造私文書、業務上登載不實之文書之階段行為，均不另論罪
    ；被告丙○○偽造私文書、業務上登載不實之文書之低度行為，應分別為行使之
    高度行為所吸收，亦不另論罪。被告丙○○同時偽造「蔡來興」、「蔡石柱」之
    存款帳戶申請書暨印鑑證明；同時偽造「陳丁惠」、「陳毅霖」二人之「借據
    」、「授信約定書」、「連帶保證契約」；同時偽造「陳丁惠」存款帳戶申請
    書、印鑑證明；同時同時偽造「蔡來興」、「蔡石柱」名義之「委託買賣證券受
    託契約書」而持以行使，係一行為而觸犯數罪名之想像競合犯，應從一重處斷。
    被告丙○○所犯上開各罪間，有方法、結果之牽連關係，應從情節較重之刑法第
    三百四十條之常業詐欺罪處斷。公訴人雖未就被告丙○○於八十三年三月間偽刻
    「蔡來興」、「蔡石柱」之印章，於八十三年三月十八日在乙○○○岡山分行及
    大立證券，冒「蔡來興」、「蔡石柱」之名義開戶、偽造印鑑證明等犯行起訴，
    惟此部分與起訴之事實有連續犯、想像競合犯之裁判上一罪關係，依刑事訴訟法
    第二百六十七條規定，自應為起訴效力所及，本院自得一併加以審理判決。
四、核被告甲○○自己簽賭之所為，係犯刑法第二百六十六條第一項前段之賭博罪；
    其擔任楊陳淑華、蔣林藏之「柱仔腳」聚眾接受簽賭及由楊陳淑華、蔣林藏提供
    簽賭場所部分係犯刑法第二百六十八條之賭博罪，被告甲○○就所犯聚眾及提供
    賭博場所部分之犯行，分別與楊陳淑華、蔣林藏彼此間，互有犯意聯絡及行為分
    擔，均為共同正犯。被告甲○○先後多次賭博、聚眾賭博之犯行，時間緊接，犯
    罪構成要件相同，亦顯係基於概括之犯意反覆為之，為連續犯，應各依刑法第五
    十六條之規定，各以一罪論，並分別依法加重其刑。被告甲○○所犯刑法第二百
    六十八條前段之圖利供給賭場、同條後段之圖利聚眾賭博及同法第二百六十六條
    第一項前段之賭博等三罪，均係基於一個賭博犯意之決定，達成其同一犯罪之各
    個舉動，應屬法律概念之一行為，其一行為同時觸犯上開三罪名，為想像競合犯
    ，應依刑法第五十五條之規定，從情節較重之圖利聚眾賭博罪處斷。
五、原判決認被告丙○○、甲○○罪證明確，據以論罪科刑，固非無見；惟如後所述
    ，依卷附證據尚不足以證明被告甲○○有偽造私文書、洗錢防制法第九條第一項
    之洗錢罪，原判決認被甲○○併應成立偽造文私文書、洗錢防制法第九條第一項
    之罪嫌，尚有未洽。檢察官上訴意旨，以原判決就被告丙○○、甲○○部分量刑
    均過輕，指摘原判決不當；被告丙○○、甲○○等上訴意旨，以原審量刑過重為
    由，指摘原判決不當，雖均亦無理由，惟原判決關於被告丙○○、甲○○部分既
    有上開可議之處，自屬無可維持，應由本院將原判決關於被告丙○○、甲○○部
    分予以撤銷改判。爰審酌被告丙○○犯後雖坦承大部分犯行；被告甲○○亦坦承
    全部犯行，惟被告丙○○所為，已使乙○○○蒙受重大損失，惡性非輕，且迄未
    賠償乙○○○所受損害，被告甲○○與已判決確定之楊陳淑華、蔣林藏等人經營
    六合彩或多多樂鼓勵僥倖心理，懈弛社會勤勞之美德，接受被告丙○○動輒數百
    萬元之之簽賭行為，規模非小，情節非輕等一切情狀，分別量處如主文所示之刑
    。被告丙○○部分，因向乙○○○詐取之款項高達二億餘元，遠超過刑法第三百
    四十條法定罰金最多額，爰依刑法第五十八條之規定，酌量加重所科之罰金，並
    諭知罰金易服勞役之折算標準。
六、沒收及發還部分：附表(九)所示印章、印文、署押均係被告丙○○所偽造，已據其
    陳明在卷，應依刑法第二百十九條規定宣告沒收。如事實欄所示之六合彩簽單、
    簽牌證各六張等物，係共犯楊陳淑華所有，並供其經營六合彩賭博犯罪所用之物
    ，業據楊陳淑華陳明在卷，爰依刑法第三十八條第一項第二款之規定，併在被告
    甲○○部分宣告沒收。次按犯洗錢防制法第九條之罪者，其因犯罪所得財物或財
    產上利益，除應發還被害人或第三人者外，不問屬於犯人與否，沒收之，如全部
    或一部不能沒收時，追徵其價額或以其財產抵償之，洗錢防制法所稱因犯罪所得
    財物或財產上利益，係指因犯罪直接取得之財物或財產上利益；因犯罪取得之報
    酬，因上開財物、財產上利益、報酬變得之物或財產上利益，但第三人善意取得
    者不在此限，洗錢防制法第四條、第十二條第一項定有明文。因此如非善意取得
    ，縱財物已歸第三人，亦應發還被害人或沒收。附表七編號一帳號所有人蔡銘恩
    於檢察官偵查中陳稱：錢是我姐姐（即蔡淑鴻）去存，錢如何來我不知道；農會
    有三張存單，高企存單是我姐姐的錢等語（見八十七年偵字第三一０六號卷第七
    十三頁背面）；附表七編號三帳戶所有人丁美華於檢察官偵查中陳稱：高企的存
    款是蔡淑鴻的錢等語（見同上偵查卷第七十二頁背面第五行）。蔡淑鴻於檢察官
    偵查中陳稱：「（問：為何冒貸錢匯入蔡丁箱帳戶中再由你去提領再存入謝宗仁
    、蔡登福、蔡朝裕等人帳戶？）都是他（指丙○○）簽賭輸」等語（見同上卷第
    七十四頁）。蔡登福於檢察官偵查中陳稱：「（問：丙○○冒貸錢中匯入四千多
    萬元到你的帳戶？）我不知道，它是虛設的」等語；蔡丁箱於檢察官偵查中亦陳
    稱：「（問：為何以妳名字冒貸的錢存在妳戶頭再提給謝宗仁？）那是我女兒做
    六合彩的，我的錢均由我女兒使用，印章及存摺均交給她」等語（見同上偵查卷
    第七十二頁背面倒數第一行起、第七十四頁）。被告丙○○於檢察官偵查中供稱
    ：「（問：蔡登福、謝宗仁？）是我向蔡丁箱女兒（即蔡淑鴻）簽賭，她叫我匯
    入的」等語（見八十七偵字第九四七號卷第五十四頁）。足證扣案附表七編號一
    至編號五、編號十、十九所示在乙○○○、華南銀行三民分行、梓官農會之存款
    ，均係供蔡淑鴻存、匯賭博款項所用，而依附表五、六所示被告甲○○自被告丙
    ○○詐欺所得現金中匯入謝宗仁、蔡登福帳戶內之現金近五千餘萬元，有往來明
    細可憑（見外放證物之交易往來明細）。因此，縱令蔡淑鴻尚有其他正常收入或
    簽賭之賭客，惟金錢係不特定物，無從證明事後由帳戶所支出之金錢均係被告丙
    ○○自乙○○○所詐取之金錢，而認為該詐欺所得之財物已費失，因此上開存款
    仍無解於因犯常業詐欺罪所取得之財物而變得之物之性質，且係因賭博而取得，
    難謂係善意取得。被告甲○○於高雄市調處調查時供稱：伊下單的組頭有張謝伴
    、王清福、楊陳淑華等四人，簽賭之賭金除匯入前述四人帳戶；所有匯款單皆由
    我親自填寫或由高企岡山分行人員幫我填寫等語；楊陳淑華亦證稱：「我認識甲
    ○○，我跟他的金錢往來都是在簽六合彩；甲○○都是以傳真的方式向我簽注六
    合彩，偶爾以電話向我簽注，每期開獎後輸贏我會和甲○○結算，他賭輸給我的
    賭金就匯到我本人帳戶內，我輸給甲○○的賭金則匯入甲○○在帳戶內」各等語
    （見八十七年度偵字第三一０六號卷第十頁、十九頁背面）。楊陳淑華上開所述
    ，雖係審判外之陳述，惟其事後於被訴涉嫌聚眾賭博等罪嫌時，於檢察官偵查中
、原審法院及本院前審亦為相同之供述，依修正後刑事訴訟法第一百五十九條之
    一之規定，自有證據能力，因此扣案附表七編號六至八所示王清福、楊陳淑華、
    張謝伴等人帳戶內存款，依同上說明亦非善意取得，且係常業詐欺罪所取得之財
    物而變得之物。再者，被告甲○○於高雄市調處調查時供稱：「目前在高企梓官
    分行有定存四百萬元、活儲三百八十萬元（按係三百八十萬四千九百五十九元之
    誤）、股票現值約七十百萬元，前述款項並非由丙○○透過陳丁惠在高企岡山
    分行帳戶轉帳給我，我的資金來源為贏六合彩之所得等語（見八十七偵字第三一
    ０六號卷第十頁背面）；於檢察官偵查中供稱：「（問：你贏來的錢都投入股市
    ？）是的，這是賭博贏來的錢」、「（問：丙○○表示他輸一億七千萬元，而冒
    貸一億七千多萬元，究竟有多少流入你帳戶？）高企岡山分行、岡山信用合作社
    、大安銀行、梓官鄉農會，我贏的還拿去買股票」等語（見八十七偵字第三一０
    六號卷第六十三頁背面倒數第一行、八十七偵字第一二三六號卷第十一頁背面）
    ；於原審法院供稱：「高企梓官分行的錢是我賭六合彩贏」等語（見原審卷第四
    ０六頁）。因此，扣案附表七編號十一、十四所示股票、編號十二、十三、十五
    、十六所示高企岡山、梓官、岡山信用作社、大安銀行之存款均係被告甲○○因
    犯賭博罪所得之財物，依附表四所示，被告甲○○從被告丙○○向乙○○○冒貸
    詐得之款項中共取得四千餘萬元，此亦有外放交易明細可憑，基於金錢係不特定
    物之上開說明，上開存款股票亦係常業詐欺罪所取得之財物而變得之物，且非善
    意取得，應依洗錢防制法第十二條第一項規定發還被害人，而被害人乙○○○之
    資產、負債已由玉山商業銀行股份有限公司（下稱玉山商銀行）購得承受，此經
    乙○○○函覆在卷（見本院上更(二)字第一號(三)卷第八十二頁），因此，上開扣得
    之存款應發還給玉山銀行。如前所述，被告丙○○曾在八十六年二月二十日曾匯
    出一筆六百五十萬元之現款，當日即匯入被告甲○○在高雄縣岡山信用合作社之
    帳戶，翌日再匯入被告丙○○之妻蘇婷在乙○○○所設帳戶內，此並經蘇婷
    於檢察官偵查中陳述明確（見八十七偵字第九四七號卷第一三五頁）。再者，八
    十六年二月十七日、同年四月二日被告丙○○亦先後匯款六十萬元、五十萬元給
    蘇婷，有活期性存款明細分類帳可憑（見外放證物），並經蘇婷於檢察官偵
    查中陳述明確，蘇婷於上開偵查期日另亦證稱：「還有以我弟弟名義存定存一
    百萬元（即以上開六百五十萬元中之一百萬元）」等語（見八十七偵字第九四七
    號卷第一三六頁背面）。蘇婷上開於檢察官偵查中所陳，依修正後刑事訴訟法
    第一百五十九條之一第二項規定，亦有證據能力。足徵附表七編號十七、十八所
    示存款係由被告丙○○所匯入無訛，且上開匯款係被告丙○○以詐欺所得之金錢
    賭博而來，此經被告丙○○陳明在卷（見本院上更(二)字第一號(三)卷最後一次審理
    筆錄），而賭博行為亦係被告丙○○以之洗錢手段之一，已如前述，是上開存款
    亦係以常業詐欺罪所取得之財物變得之財物，亦堪認定。雖蘇婷陳稱：係被告
    丙○○返還前此之借款云云。惟蘇婷陳稱：我原來就有積蓄就有三百多萬元；
    他自己向我父親（按已死亡）借了將近四百萬元左右，我父親可能在八十五年間
    借給他，當時我父親有二張定存等語（見同上偵查卷第一三六頁）。惟被告丙○
    ○則陳稱：向我岳父借約二百萬元，自八十四年開始借，拿到八十六年初，每次
    拿幾十萬元，拿了好多次；向我太太借約四百萬元等語（見同上偵查卷第一四四
    頁），蘇婷既僅有積蓄三百多萬元，何能借給被告丙○○四百萬元，被告丙○
    ○陳稱向其岳父借二百萬元，且每次拿幾十萬元等語，蘇婷則陳稱借了四百多
    萬元等語，所陳迥然不同，何能採信，是所稱係償還借款云云，委無可採，且被
    告丙○○之月薪不過數萬元，何能於短期間內匯款給蘇婷七百餘萬元，蘇婷
    係被告丙○○之妻，就此應無不知之理，是蘇婷所取得扣案上開存款亦非善意
    ，依上開說明，亦應發還被害人玉山銀行。
七、公訴意旨另以：被告甲○○明知丙○○向銀行冒貸詐騙，竟亦與丙○○基於洗錢
    及偽造文書之概括犯意，自八十五年十一月起，由丙○○將虛設之前開陳丁惠
    、蔡來興、蔡石柱等帳號之存摺、盜刻印章交給被告甲○○，由甲○○連續偽造
    陳丁惠、蔡來興、蔡石柱等人取款憑條至乙○○○楠梓分行提領現款共達八百
    十七萬六千三百元，至乙○○○岡山分行提領現款九千六百六十七萬五千三百五
    十元，匯入或存入甲○○所有在岡山信用合作社總社及乙○○○岡山分行四千零
    二百二十萬七千九百元，嗣又將上開款項轉匯予丙○○之妻蘇婷、存入定期存
    款帳號、購買股票、支付賭款及其他不明用途，為支付丙○○向蔡淑鴻、謝宗仁
    、張評義共同主持之六合彩、多多樂賭局簽賭之款項，而匯款至蔡淑鴻所使用之
    蔡登福帳號內達四千零八十七萬八千七百七十元，匯至謝宗仁存款帳戶內七百九
    十八萬六千六百元，匯入張評義之存款帳戶六百九十五萬九千一百元，支付被告
    丙○○向甲○○簽賭，由被告甲○○分別與王清福、張謝伴、楊陳淑華、蔣林藏
    之存款帳號二百八十五萬零四百元，匯入楊添和之帳號一百六十五萬七千元，匯
    入郭曾水錦之存款帳號七十六萬八千三百元，匯入張淑美之存款帳號七十四萬八
    千三百元，匯入蘇再旺之存款帳號一百萬元，匯入謝秋妹之帳號一百二十萬三千
    元不等，因認被告甲○○亦犯洗錢防制法第九條第一項之洗錢罪嫌；填載取款憑
    條部分，與丙○○共犯刑法第二百十六條、第二百十條之行使偽造私文書罪嫌。
    訊據被告甲○○固亦否認有何洗錢、偽造文書等犯行，辯稱：伊僅係代丙○○提
    款電匯賭博之簽賭金，或於丙○○簽中贏錢時，匯款給丙○○，或依丙○○之指
    示匯款給蘇婷，當時伊尚不知蘇婷係被告丙○○之妻子，亦不知丙○○之住
    處，丙○○簽賭金額雖大，惟當時丙○○告以是與朋友合簽，且提款存摺及印章
    均由丙○○保管，而非如丙○○所稱均由伊保管，因此伊亦不知錢係丙○○冒貸
    而來，亦無為丙○○洗錢之意思云云，選任辯護人辯護意旨亦以：所謂洗錢係指
    以其他名目移轉金錢，而實際並無真正移轉之原因，以達到隱匿金錢漂白之目的
    ，甲○○確實有將冒貸所得款項用以賭博、購買股票，且匯出去的金額尚有零頭
    ，可見被告並非從事洗錢之行為，且乙○○○以被告甲○○、丙○○以洗錢為由
    請求損害賠償業經最高法院判決駁回乙○○○之上訴確定等語。按犯罪事實應依
    證據認定之，無證據不得認定犯罪事實，刑事訴訟法第一百五十四條第二項定有
    明文。所謂證據，係指足以認定被告確有犯罪行為之積極證據而言，該項證據必
    須確能提供證明之資料者，始得採為認定犯罪事實之證據（最高法院二十二年上
    字第三六三二號、二十九年上字第三一０五號判例參照）。如前所述，洗錢防制
    法之制定，旨在規範特定重大犯罪不法所得之資金或財產，藉由洗錢行為，例如
    經由各種金融機關或其他交易管道，以提、存或轉匯等方式轉換成為合法來源之
    資金或財產，以切斷資金與當初犯罪行為之關聯性，俾便於隱匿其犯罪行為或該
    資金不法來源或本質，以逃避追訴、處罰。所謂洗錢，係指掩飾或隱匿因自己重
    大犯罪所得財物或財產上利益，及掩飾收受、搬運、寄藏、故買或牙保他人因重
    大犯罪所得財物或財產上利益之行為。故利用金融機關存、提轉匯至其他帳戶，
    固係典型之洗錢行為，此外，其他掩飾藏匿犯罪所得財物之行為，祇須旨在避免
    追訴、處罰，以掩飾、藏匿特定重大犯罪所得財或利益，使其所得財物或利益之
    來源合法化，藉以切斷資金與當初犯罪行為之關聯性，亦屬洗錢行為，並不以使
    用秘密方法，將款項匯至行為人認識者之帳戶為限，固有最高法院九十三年台上
    字第九０四號判決可資參照。惟收受、搬運、寄藏、故買或牙保他人因重大犯罪
    所得財物或財產上利益，必須有妨害或逃避重大犯罪之意思，始屬洗錢防制法第
    二條第二款所稱之洗錢行為。若僅單純收受或、搬運、寄藏、故買、牙保贓物，
    而非基於妨害或逃避追查重大犯罪之意思，藉由洗錢行為，切斷重大犯罪行為之
    追查發生相難者，即不得遽以洗錢防制法第九條第二項洗錢罪論，此亦有最高法
    院九十三年台上字第四一六０號判決可資參照。經查：(一)同案被告丙○○於檢察
    官偵查中固供稱：「（問：甲○○與你交往密切？）是的，他幾乎每天到我分行
    聊天」、「（問：冒貸款項均由甲○○提領）大部分是」、「（問：存摺印章你
    是否交他保管？）大部分都放在他那裡，只有我中彩金時才會叫他拿來給我看」
    等語（見八十七偵字第九四七號卷第五十之一頁、第五十一頁背面、五十四頁倒
    數第一行）；並於原審法院供稱：「甲○○幾乎每天都到銀行，大家都很熟，大
    部分款項都是委託其領取」等語（見原審卷第三十四頁）。惟同案被告丙○○於
    高雄市調處時調查時亦供稱：「（問：甲○○是否知道你侵占公款之事？）我沒
    有告訴他，至於他是否知道我不清楚」等語（見八十七偵字第三一０六號卷第八
    頁第一行）；其於檢察官偵查中亦供稱：「（問：他知否你家的狀況？）他從未
    到我家，我亦未告訴他我家的電話」、「（問：甲○○應知道你外公（指蔡石柱
    ）死亡？）我不知他知不知道，但我未向他講我交給他這些人印章、存摺與我是
    何關係」、「（問：他應知道這些錢都是你冒貸的？）我未向他講錢是冒貸，至
    於他知道與否我不知道」、「（問：他沒有質疑你經濟能力為何有這些錢讓他去
    領？）我有向他說是與朋友一起簽六合彩」、「（問：為何不自己匯過去？）我
    上班沒時間，我向他說與朋友賭輸了而要匯去給別人」等語（見同上九四七號卷
    第五十之一頁及背面、五十一頁背面、五十四頁）；其於本院行準備程序及審理
    時亦分別陳稱：「我跟組頭不認識，我就將存摺、印章交給甲○○幫我提領」、
    「因為在我上班分行匯款怕別人知道我在賭博，所以請甲○○到別在分行幫我匯
    款」、「（問：為何提款的金額那麼大，不在梓官分行提款，而在其他分行提款
    ？）因為若在梓官分行提款，則經理他們都知道我在賭博，另外那些帳戶都是我
    在使用，若這些帳戶異常提領，他們一定知道我有簽賭，所以我才請甲○○到別
    的分行提款」等語（見本院上更(二)字第一號(二)卷第三十頁、第六十四頁），足徵
    丙○○並未告知被告甲○○金錢來源。(二)被告甲○○於高雄調查處調查時亦供稱
    ：我不知道丙○○資金來源亦不知道丙○○侵占高企公款等語（見八十七偵字第
    三一０六號卷第十頁背面）；其於檢察官偵查中亦供稱：「（問：你去提了一億
    多元你沒有懷疑？）因他向我說他朋友亦有在簽，而他提供存摺及印章交給我提
    領」、「我都是照他交待數字去提領，之後再匯給組頭指定帳號，有些他輸我贏
    ，就直接扣下來存入我自己帳號」等語（見八十七偵字第一二三六號卷第七頁、
    第九頁背面）；於本院審理時辯稱：丙○○告訴我說他簽賭的那些人分行的經理
    都認識，所以請我到別的地方提款，我才到別的分行提款，因為剛開始丙○○就
    簽中三千萬元，後來他又告訴我說他跟朋友合夥簽賭，所以我不疑有他等語（見
    本院上更(二)字第一號(二)卷第六十四頁），亦始終否認知悉被告丙○○之資金來源
    ，且丙○○既告以不願讓主管知道簽賭，又誆稱有與人合夥簽賭云云，而在上班
    處所公然從事簽賭之匯款行為又確會引人側目，而如前所述，丙○○確有向蔡淑
    鴻簽賭，蔡淑鴻亦曾要求丙○○將簽賭金匯入蔡登福在高雄梓官鄉農會帳號，再
    由蔡淑鴻將該戶頭款項匯入張評義、謝宗仁等戶頭，則被告甲○○辯稱係依被告
    丙○○之指示匯款給組頭，其不知金錢來源係不法等語，亦非無據。(三)最高法院
    發回更審後，經本院向附表七編號十至十七所示金融機構、證券公司函請檢送資
    金明明及交易傳票結果，亦僅能證明有附表四所示資金四千零二百二十七萬九千
    一百元流向被告甲○○在岡山信用合作社帳戶後又先後提領支出，被告丙○○亦
    確有向被告甲○○簽賭，被告甲○○亦有向蔣林藏、楊陳淑華簽賭，亦難證明被
    告甲○○有憑白使用被告丙○○詐得之財物之情事。(四)告訴人以被告甲○○涉嫌
    洗錢而提起之損害賠償訴訟業經本院民事庭駁回告訴人之請求，並經最高法院駁
    回告訴人之上訴確定，有歷審判決在卷可憑（見本院上更(二)字第一號(一)卷第一九
    三頁以下）。綜上所述，被告甲○○既無金錢來源係不法之認識，自難認其有偽
    造文書及洗錢之犯意，其被訴偽造文書及洗錢之罪嫌尚屬不能證明，惟公訴人認
    此部分罪嫌與前揭論罪科刑之賭博罪部分有方法結果之牽連關係，故不另為無罪
    之判決。
八、同案被告蔡淑鴻、謝宗仁、楊陳淑華、蔣林藏、張評義部分業經本院前審判決確
    定，故不另論列。
據上論結，應依刑事訴訟法第三百六十九條第一項前段、第三百六十四條、第二百九
十九條第一項前段，洗金錢防制法第九條第一項、第十二條第一項，刑法第二條第一
項前段、第二十八條、第五十六條、第二百十條、第二百二十條、第二百十五條、第
二百十六條、第二百六十六條第一項前段、第二百六十八條、修正後刑法第三百四十
條、第五十五條、第四十二條第三項、第五十八條、第二百十九條、第三十八條第一
項第二款，罰金罰鍰提高標準條例第一條前段，判決如主文。
本案經檢察官彭南雄到庭執行職務。
中      華      民      國      九十三     年     十     月     十三    日
                              臺灣高等法院高雄分院刑事第四庭
                                  審判長法官  蕭權閔
                                        法官  陳吉雄
                                        法官  李嘉興
右正本證明與原本無異。
檢察官及丙○○如不服本判決應於收受本判決後十日內向本院提出上訴書狀，其未
述上訴理由者，並得於提起上訴後十日內向本院補提理由書狀（均須按他造當事人之
人數附繕本)「切勿逕送上級法院」。
被告甲○○不得上訴。
                                      書記官  劉博文
中      華      民      國      九十三     年     十 月     十三    日
附錄：本判決論罪科刑法條
刑法第二百十條
  偽造、變造私文書，足以生損害於公眾或他人者，處五年以下有期徒刑。
第二百十六條
  行使第二百十條至第二百十五條之文書者，依偽造、變造文書或登載不實事項或使
  登載不實事項之規定處斷。
第二百十五條
  從事業務之人，明知為不實之事項，而登載於其業務上作成之文書，足以生損害於
  公眾或他人者，處三年以下有期徒刑、拘役或五百元以下罰金。
第二百六十六條第一項前段
  在公共場所或公眾得出入之場所賭博財物者，處一千元以下罰金，但以供人暫時娛
  樂之物為賭博者，不在此限。
第二百六十八條
  意圖營利，供給賭博場所或聚眾賭博者，處三年以下有期徒刑，得併科三千元以下
  罰金。
第三百四十條
  以犯前條之罪為常業者，處一年以上七年以下有期徒刑，得併科五千元以下罰金。
附表一：
┌───┬─────┬────┬───────┬────────────┐
│編號  │借款日期  │借款人  │金        額  │轉    入    帳    戶    │
├───┼─────┼────┼───────┼────────────┤
│一    │85.07.12  │陳金水  │       100萬  │入陳丁惠              │
├───┼─────┼────┼───────┼────────────┤
│二    │85.07.17  │陳金水  │       400萬  │入陳丁惠300萬、還陳金 │
│      │          │        │              │水100萬                 │
├───┼─────┼────┼───────┼────────────┤
│三    │85.09.11  │蔡曾孟偵│       180萬  │入蔡來興                │
├───┼─────┼────┼───────┼────────────┤
│四    │85.11.06  │蔡來興  │       250萬  │入本人帳戶              │
├───┼─────┼────┼───────┼────────────┤
│五    │85.11.09  │蔡來興  │       200萬  │入本人帳戶              │
├───┼─────┼────┼───────┼────────────┤
│六    │85.11.13  │蔡丁箱  │       150萬  │入本人帳戶              │
├───┼─────┼────┼───────┼────────────┤
│七    │85.11.15  │蔡丁箱  │       150萬  │入本人帳戶              │
├───┼─────┼────┼───────┼────────────┤
│八    │85.11.15  │蔡石柱  │       250萬  │入本人帳戶              │
├───┼─────┼────┼───────┼────────────┤
│九    │85.11.20  │蔡來興  │      1000萬  │還蔡丁箱150萬、還蔡丁箱 │
│      │          │        │              │150萬、蔡曾孟偵180萬、還│
├───┼─────┼────┼───────┤陳金水400萬、還蔡石柱250│
│十    │85.11.20  │蔡石柱  │      1000萬  │萬、入陳丁惠170萬、入 │
│      │          │        │              │蔡石柱250萬             │
├───┼─────┼────┼───────┼────────────┤
│十一  │85.11.30  │陳金水  │       150萬  │入陳丁惠              │
├───┼─────┼────┼───────┼────────────┤
│十二  │85.12.14  │蔡來興  │       150萬  │入陳丁惠              │
├───┼─────┼────┼───────┼────────────┤
│十三  │85.12.04  │蔡丁箱  │       240萬  │入本人帳戶              │
├───┼─────┼────┼───────┼────────────┤
│十四  │85.12.04  │蔡石柱  │       200萬  │入本人帳戶              │
├───┼─────┼────┼───────┼────────────┤
│十五  │85.12.07  │蔡石柱  │       100萬  │入本人帳戶              │
├───┼─────┼────┼───────┼────────────┤
│十六  │85.12.09  │蔡丁箱  │       230萬  │入本人帳戶              │
├───┼─────┼────┼───────┼────────────┤
│十七  │85.12.11  │陳金水  │       250萬  │入蔡石柱100萬、蔡來興150│
│      │          │        │              │萬                      │
├───┼─────┼────┼───────┼────────────┤
│十八  │85.12.12  │蔡來興  │       150萬  │入陳丁惠              │
├───┼─────┼────┼───────┼────────────┤
│十九  │85.12.14  │蔡石柱  │       150萬  │入本人帳戶              │
├───┼─────┼────┼───────┼────────────┤
│廿    │85.12.16  │陳金水  │       150萬  │入陳丁惠              │
├───┼─────┼────┼───────┼────────────┤
│廿一  │85.12.18  │陳金水  │       200萬  │入陳丁惠              │
├───┼─────┼────┼───────┼────────────┤
│廿二  │85.12.20  │蔡石柱  │       150萬  │入本人帳戶              │
├───┼─────┼────┼───────┼────────────┤
│廿三  │85.12.21  │陳金水  │        80萬  │入陳丁惠              │
├───┼─────┼────┼───────┼────────────┤
│廿四  │85.12.23  │蔡來興  │       140萬  │入蔡丁箱                │
├───┼─────┼────┼───────┼────────────┤
│廿五  │85.12.26  │蔡石柱  │       200萬  │入本人帳戶              │
├───┼─────┼────┼───────┼────────────┤
│廿六  │85.12.28  │蔡來興  │       200萬  │入陳丁惠              │
├───┼─────┼────┼───────┼────────────┤
│廿七  │85.12.30  │蔡來興  │       160萬  │入本人帳戶              │
├───┼─────┼────┼───────┼────────────┤
│廿八  │86.01.04  │蔡丁箱  │       230萬  │入陳丁惠              │
├───┼─────┼────┼───────┼────────────┤
│廿九  │86.01.09  │陳金水  │       170萬  │入陳丁惠              │
├───┼─────┼────┼───────┼────────────┤
│三十  │86.01.09  │蔡來興  │       100萬  │入本人帳戶              │
├───┼─────┼────┼───────┼────────────┤
│卅一  │86.01.10  │蔡石柱  │       200萬  │入本人帳戶              │
├───┼─────┼────┼───────┼────────────┤
│卅二  │86.01.11  │蔡丁箱  │       150萬  │入本人帳戶              │
├───┼─────┼────┼───────┼────────────┤
│卅三  │86.03.21  │曾秀琴  │中擔   200萬  │入蔡來興                │
├───┼─────┼────┼───────┼────────────┤
│卅四  │86.03.26  │曾秀琴  │中擔   200萬  │入蔡來興                │
├───┼─────┼────┼───────┼────────────┤
│卅五  │86.03.31  │陳金水  │       300萬  │入陳丁惠              │
├───┼─────┼────┼───────┼────────────┤
│卅六  │86.04.07  │陳丁惠│中擔   300萬  │入本人帳戶              │
├───┼─────┼────┼───────┼────────────┤
│卅七  │86.04.07  │陳丁惠│中擔   700萬  │入本人帳戶              │
├───┼─────┼────┼───────┼────────────┤
│卅八  │86.04.18  │蔡來興  │       200萬  │入本人帳戶              │
├───┼─────┼────┼───────┼────────────┤
│卅九  │86.04.23  │蔡來興  │       200萬  │入本人帳戶              │
├───┼─────┼────┼───────┼────────────┤
│四十  │86.04.26  │蔡來興  │       300萬  │入本人帳戶              │
├───┼─────┼────┼───────┼────────────┤
│四一  │86.05.02  │蔡來興  │       200萬  │入本人帳戶              │
├───┼─────┼────┼───────┼────────────┤
│四二  │86.05.10  │蔡來興  │       150萬  │入本人帳戶              │
├───┼─────┼────┼───────┼────────────┤
│四三  │86.05.15  │蔡石柱  │       250萬  │入本人帳戶              │
├───┼─────┼────┼───────┼────────────┤
│四四  │86.05.21  │陳金水  │       200萬  │入陳丁惠              │
├───┼─────┼────┼───────┼────────────┤
│四五  │86.06.03  │蔡石柱  │       100萬  │入陳丁惠              │
├───┼─────┼────┼───────┼────────────┤
│四六  │86.06.04  │蔡來興  │       150萬  │入本人帳戶              │
├───┼─────┼────┼───────┼────────────┤
│四七  │86.06.05  │蔡石柱  │       200萬  │入陳丁惠              │
├───┼─────┼────┼───────┼────────────┤
│四八  │86.06.06  │蔡石柱  │       250萬  │入本人帳戶              │
├───┼─────┼────┼───────┼────────────┤
│四九  │86.06.12  │蔡石柱  │       300萬  │入陳丁惠              │
├───┼─────┼────┼───────┼────────────┤
│      │          │小  計  │     12180萬  │                        │
├───┼─────┼────┼───────┼────────────┤
│五十  │86.06.13  │蔡來興  │       250萬  │入本人帳戶              │
├───┼─────┼────┼───────┼────────────┤
│五一  │86.06.20  │蔡石柱  │       450萬  │入陳丁惠250萬、還陳金 │
│      │          │        │              │水200萬                 │
├───┼─────┼────┼───────┼────────────┤
│五二  │86.06.23  │蔡石柱  │       300萬  │入陳丁惠200萬、還蔡石 │
│      │          │        │          │柱100萬                 │
├───┼─────┼────┼───────┼────────────┤
│五三  │86.06.30  │蔡石柱  │       150萬  │入陳丁惠              │
├───┼─────┼────┼───────┼────────────┤
│五四  │86.07.08  │蔡來興  │       500萬  │入蔡來興200萬、還蔡來興 │
│      │          │        │              │300萬                   │
├───┼─────┼────┼───────┼────────────┤
│五五  │86.07.10  │蔡石柱  │       300萬  │入陳丁惠              │
├───┼─────┼────┼───────┼────────────┤
│五六  │86.07.18  │蔡石柱  │       300萬  │入陳丁惠              │
├───┼─────┼────┼───────┼────────────┤
│五七  │86.07.21  │蔡來興  │       400萬  │入陳丁惠              │
├───┼─────┼────┼───────┼────────────┤
│五八  │86.07.28  │蔡來興  │       400萬  │入陳丁惠│
├───┼─────┼────┼───────┼────────────┤
│五九  │86.07.30  │蔡丁箱  │       450萬  │入蔡來興250萬、入蔡石柱 │
│      │          │        │              │200萬                   │
├───┼─────┼────┼───────┼────────────┤
│六十  │86.08.24  │蔡石柱  │       400萬  │入陳丁惠              │
├───┼─────┼────┼───────┼────────────┤
│六一  │86.08.23  │蔡石柱  │       400萬  │入陳丁惠              │
├───┼─────┼────┼───────┼────────────┤
│六二  │86.09.01  │蔡石柱  │       300萬  │入陳丁惠              │
├───┼─────┼────┼───────┼────────────┤
│六三  │86.09.02  │蔡丁箱  │       400萬  │入陳丁惠300萬、入蔡石 │
│      │          │        │              │柱100萬                 │
├───┼─────┼────┼───────┼────────────┤
│六四  │86.09.03  │蔡來興  │       100萬  │入本人帳戶              │
├───┼─────┼────┼───────┼────────────┤
│六五  │86.09.05  │蔡丁箱  │       300萬  │入陳丁惠              │
├───┼─────┼────┼───────┼────────────┤
│六六  │86.09.08  │蔡丁箱  │       300萬  │入陳丁惠              │
├───┼─────┼────┼───────┼────────────┤
│六七  │86.09.09  │蔡丁箱  │       450萬  │入蔡石柱250萬、入蔡來興2│
│      │          │        │              │00萬                    │
├───┼─────┼────┼───────┼────────────┤
│六八  │86.10.01  │蔡來興  │       400萬  │入陳丁惠              │
├───┼─────┼────┼───────┼────────────┤
│六九  │86.10.06  │蔡丁箱  │       400萬  │入陳丁惠              │
├───┼─────┼────┼───────┼────────────┤
│七十  │86.10.08  │蔡丁箱  │       300萬  │入陳丁惠    │
├───┼─────┼────┼───────┼────────────┤
│七一  │86.10.09  │蔡丁箱  │       200萬  │入陳丁惠              │
├───┼─────┼────┼───────┼────────────┤
│七二  │86.10.13  │蔡丁箱  │       350萬  │入陳丁惠              │
├───┼─────┼────┼───────┼────────────┤
│七三  │86.10.15  │蔡來興  │       400萬  │入陳丁惠              │
├───┼─────┼────┼───────┼────────────┤
│七四  │86.10.16  │蔡來興  │       350萬  │入陳丁惠              │
├───┼─────┼────┼───────┼────────────┤
│七五  │86.10.17  │蔡石柱  │       300萬  │入陳丁惠              │
├───┼─────┼────┼───────┼────────────┤
│七六  │86.10.21  │蔡石柱  │       400萬  │入陳丁惠              │
├───┼─────┼────┼───────┼────────────┤
│七七  │86.10.24  │蔡石柱  │       400萬  │入陳丁惠              │
├───┼─────┼────┼───────┼────────────┤
│七八  │86.10.27  │蔡來興  │       300萬  │入陳丁惠              │
├───┼─────┼────┼───────┼────────────┤
│七九  │86.10.30  │蔡來興  │       300萬  │入陳丁惠              │
├───┼─────┼────┼───────┼────────────┤
│八十  │86.11.03  │蔡來興  │       400萬  │入陳丁惠              │
├───┼─────┼────┼───────┼────────────┤
│八一  │86.11.06  │蔡丁箱  │       350萬  │入陳丁惠              │
├───┼─────┼────┼───────┼────────────┤
│八二  │86.11.07  │蔡石柱  │       300萬  │收回蔡石柱100萬、入蔡石 │
│      │          │        │              │柱50萬、入蔡來興150萬   │
├───┼─────┼────┼───────┼────────────┤
│八三  │86.11.08  │蔡石柱  │       300萬  │入陳丁惠        │
├───┼─────┼────┼───────┼────────────┤
│八四  │86.11.10  │蔡石柱  │       350萬  │入陳丁惠              │
├───┼─────┼────┼───────┼────────────┤
│八五  │86.11.11  │蔡石柱  │       350萬  │收回蔡石柱250萬、入蔡石 │
│      │          │        │              │柱50萬、入蔡來興50萬    │
├───┼─────┼────┼───────┼────────────┤
│八六  │86.11.13  │蔡丁興  │       400萬  │入陳丁惠              │
├───┼─────┼────┼───────┼────────────┤
│八七  │86.11.14  │蔡石柱  │       200萬  │入本人帳戶              │
├───┼─────┼────┼───────┼────────────┤
│八八  │86.11.17  │蔡來興  │       400萬  │入陳丁惠              │
├───┼─────┼────┼───────┼────────────┤
│八九  │86.11.24  │蔡石柱  │       180萬  │入陳丁惠              │
├───┼─────┼────┼───────┼────────────┤
│九十  │86.11.25  │蔡來興  │       180萬  │入陳丁惠              │
├───┼─────┼────┼───────┼────────────┤
│九一  │86.12.02  │蔡石柱  │       380萬  │入陳丁惠              │
├───┼─────┼────┼───────┼────────────┤
│九二  │86.12.03  │蔡石柱  │       400萬  │入陳丁惠              │
├───┼─────┼────┼───────┼────────────┤
│九三  │86.12.09  │蔡來興  │       100萬  │入蔡石柱50萬、蔡來興50萬│
├───┼─────┼────┼───────┼────────────┤
│九四  │86.12.10  │蔡來興  │       300萬  │入陳丁惠              │
├───┼─────┼────┼───────┼────────────┤
│九五  │86.12.17  │蔡石柱  │       400萬  │入陳丁惠              │
├───┼─────┼────┼───────┼────────────┤
│九六  │86.12.22  │蔡來興  │       400萬  │入陳丁惠            │
├───┴─────┼────┼───────┼────────────┤
│                  │小  計  │     15090萬  │                        │
├─────────┼────┼───────┼────────────┤
│                  │總  計  │     27270萬  │共九十六筆              │
└─────────┴────┴───────┴────────────┘
附表二：
 (一)蔡來興偽貸案贓款流向
┌───┬─────┬─────┬──────┬────────────┐
│編號  │貸放日期  │金    額  │轉入戶名    │流                   向 │
├───┼─────┼─────┼──────┼────────────┤
│一    │86.04.18  │0000000   │蔡來興      │購買股票                │
├───┼─────┼─────┼──────┼────────────┤
│二    │86.04.23│0000000   │蔡來興      │購買股票                │
├───┼─────┼─────┼──────┼────────────┤
│三    │86.04.26  │0000000   │蔡來興      │購買股票                │
├───┼─────┼─────┼──────┼────────────┤
│四    │86.05.02  │0000000   │蔡來興      │購買股票                │
├───┼─────┼─────┼──────┼────────────┤
│五    │86.05.10  │0000000   │蔡來興      │86.7.8收回              │
├───┼─────┼─────┼──────┼────────────┤
│六    │86.06.04  │0000000   │蔡來興      │86.7.08收回             │
├───┼─────┼─────┼──────┼────────────┤
│七    │86.06.13  │0000000   │蔡來興      │購買股票                │
├───┼─────┼─────┼──────┼────────────┤
│八    │86.07.08  │0000000   │蔡來興      │入蔡來興200萬，沖還蔡來 │
│      │          │          │            │興86.5.10短期放款150萬，│
│      │          │          │            │沖還蔡來興86.6.4短期放款│
│      │          │          │            │150萬                   │
├───┼─────┼─────┼──────┼────────────┤
│九    │86.07.21  │0000000   │陳丁惠    │甲○○提領現金0000000   │
├───┼─────┼─────┼──────┼────────────┤
│十    │86.07.28  │0000000   │陳丁惠    │甲○○提領現金0000000   │
├───┼─────┼─────┼──────┼────────────┤
│十一  │86.09.03  │0000000   │蔡來興      │購買股票                │
├───┼─────┼─────┼──────┼────────────┤
│十二  │86.10.01  │0000000   │陳丁惠    │陳丁惠轉0000000+蔡來興│
│      │          │          │            │250000+蔡石柱640000，以 │
│      │          │          │            │上匯入1.郭曾水錦768300、│
│      │          │          │            │2.楊陳淑華516900、3.張謝│
│      │    │          │            │伴827000、4.張評義117770│
│      │          │          │            │0、5.蔡登福790000、6.張 │
│      │          │          │            │淑美748300              │
├───┼─────┼─────┼──────┼────────────┤
│十三  │86.10.15  │0000000   │陳丁惠    │由甲○○提現0000000     │
├───┼─────┼─────┼──────┼────────────┤
│十四  │86.10.16  │0000000   │陳丁惠    │匯入1.甲○○0000000、2. │
│      │          │          │            │蔡登福504000            │
│      │          │          │            │存入1.蔡來興180000、蔡石│
│      │          │          │            │柱210000                │
├───┼─────┼─────┼──────┼────────────┤
│十五  │86.10.27  │0000000   │陳丁惠    │匯入甲○○0000000       │
│      │          │          │            │    甲○○提現0000000   │
├───┼─────┼─────┼──────┼────────────┤
│十六  │86.10.30  │0000000   │陳丁惠    │匯入甲○○0000000       │
│      │          │          │            │    甲○○提現0000000   │
├───┼─────┼─────┼──────┼────────────┤
│十七  │86.11.03  │0000000   │陳丁惠    │匯入1.張謝伴0000000     │
│      │          │          │            │    2.楊陳淑華0000000   │
├───┼─────┼─────┼──────┼────────────┤
│十八  │86.11.17  │0000000   │陳丁惠    │匯入1.蔡登福0000000、存 │
│      │          │          │            │      入蔡石柱230萬     │
│      │          │          │            │    2.甲○○0000000，   │
│      │          │          │            │      甲○○另提領現金  │
│      │          │          │            │      00000000          │
├───┼─────┼─────┼──────┼────────────┤
│十九  │86.11.25  │0000000   │陳丁惠    │由甲○○提現0000000     │
├───┼─────┼─────┼──────┼────────────┤
│二十  │86.12.10  │0000000   │陳丁惠    │陳丁惠650240、741600、│
│      │          │          │            │0000000+蔡來興260000+蔡 │
│      │          │          │            │石柱260000，以上匯入    │
│      │          │          │            │1.王清福741600、2.張謝伴│
│      │          │          │            │0000000、3.蔡登福0000000│
├───┼─────┼─────┼──────┼────────────┤
│二一  │86.12.22  │0000000   │陳丁惠    │匯入1.甲○○0000000、2. │
│      │          │          │            │      蔡登福0000000     │
│      │          │          │            │      甲○○提領0000000 │
└───┴─────┴─────┴──────┴────────────┘
 (二)蔡石柱偽貸案贓款流向
┌───┬─────┬─────┬──────┬────────────┐
│編號  │貸放日期  │金    額  │轉入戶名    │流                   向 │
├───┼─────┼─────┼──────┼────────────┤
│一    │86.05.05  │0000000   │陳丁惠    │當日由甲○○現金提領1745│
│      │          │          │            │000                     │
├───┼─────┼─────┼──────┼────────────┤
│二    │86.06.06  │0000000   │蔡石柱      │蔡石柱購買股票          │
├───┼─────┼─────┼──────┼────────────┤
│三    │86.06.12  │0000000   │陳丁惠    │當日由甲○○現金提領2350│
│      │          │          │            │000                     │
├───┼─────┼─────┼──────┼────────────┤
│四    │86.06.20  │0000000   │陳丁惠250 │1.當日由甲○○現金提領23│
│      │          │          │萬          │  90000                 │
│      │          │          │陳金水200萬 │2.沖還蔡石柱短期放款200 │
││          │          │            │  萬元                  │
├───┼─────┼─────┼──────┼────────────┤
│五    │86.06.23  │0000000   │陳丁惠    │1.當日由甲○○現金提領16│
│      │          │          │            │  00000                 │
│      │          │          │            │2.沖還蔡石柱短期放款100 │
│      │          │          │            │  萬元                  │
├───┼─────┼─────┼──────┼────────────┤
│六    │86.06.30  │0000000   │陳丁惠    │疑似甲○○提領現金110000│
│      │          │          │            │0                       │
├───┼─────┼─────┼──────┼────────────┤
│七    │86.07.10  │0000000   │陳丁惠    │1.當日由甲○○現金提領15│
│      │          │          │            │  00000                 │
│      │          │          │            │2.匯入蔡登福0000000     │
├───┼─────┼─────┼──────┼────────────┤
│八    │86.07.18  │0000000   │蔡來興      │匯入1.蔣林藏0000000     │
│      │          │          │            │    2.蔡登福0000000     │
├───┼─────┼─────┼──────┼────────────┤
│九    │86.08.26  │0000000   │陳丁惠    │陳丁惠0000000+蔡石柱18│
│      │          │          │            │00000                   │
│      │          │          │            │匯入1.甲○○991300、2.王│
│      │          │          │            │清福0000000、3.楊陳淑華9│
│      │          │          │            │39200、4.蔡登福0000000  │
├───┼─────┼─────┼──────┼────────────┤
│十    │86.08.30  │0000000   │陳丁惠    │匯入1.蔡登福0000000     │
│      │          │          │            │    2.甲○○0000000     │
├───┼─────┼─────┼──────┼────────────┤
│十一  │86.09.01  │0000000   │陳丁惠    │匯入1.甲○○0000000     │
│    │          │          │            │    2.蔡登福0000000     │
├───┼─────┼─────┼──────┼────────────┤
│十二  │86.10.17  │0000000   │陳丁惠    │存入1.甲○○0000000、2. │
│      │          │          │            │蔡來興350000、3.蔡石柱35│
│      │          │          │            │0000                    │
├───┼─────┼─────┼──────┼────────────┤
│十三  │86.10.21  │0000000   │陳丁惠    │匯入1.張謝伴0000000、2. │
│      │          │          │            │王清福0000000           │
│      │          │          │            │存入1.甲○○469100、2.蔡│
│      │          │          │            │來興400000、3.蔡石柱4000│
│      │          │          │            │00                      │
├───┼─────┼─────┼──────┼────────────┤
│十四  │86.10.24  │0000000   │陳丁惠    │匯入1.楊陳淑華0000000   │
│      │          │          │      │    2.王清福0000000     │
├───┼─────┼─────┼──────┼────────────┤
│十五  │86.11.07  │0000000   │如右        │沖還蔡石柱短期放款100萬 │
│      │          │          │            │存入1.蔡石柱50萬、2.蔡中│
│      │          │          │            │興150萬                 │
├───┼─────┼─────┼──────┼────────────┤
│十六  │86.11.08  │0000000   │陳丁惠    │1.匯入甲○○0000000     │
│      │          │          │            │2.    甲○○提現0000000 │
├───┼─────┼─────┼──────┼────────────┤
│十七  │86.11.10  │0000000   │陳丁惠    │匯入1.甲○○150萬、2.何 │
│      │          │          │            │德昌100萬               │
├───┼─────┼─────┼──────┼────────────┤
│十八  │86.11.11  │0000000   │如右紀錄    │沖還蔡石柱短期放款250萬 │
│      │          │          │            │，存入1.蔡中興50萬元、2.│
│      │          │          │            │蔡石柱50萬              │
├───┼─────┼─────┼──────┼────────────┤
│十九  │86.11.24  │0000000   │陳丁惠    │匯入甲○○0000000       │
├───┼─────┼─────┼──────┼────────────┤
│二十  │86.12.02  │0000000   │陳丁惠    │匯入1.謝宗仁0000000     │
│      │          │          │            │存入1.張謝伴0000000、2. │
│      │          │          │            │王清福0000000           │
├───┼─────┼─────┼──────┼────────────┤
│二一  │86.12.03  │0000000   │陳丁惠    │匯入1.甲○○0000000、2. │
│      │          │          │            │      蔡登福858480      │
│      │          │          │            │存入1.蔡石柱261000、2.蔡│
│      │          │          │            │      來興254000        │
├───┼─────┼─────┼──────┼────────────┤
│二二  │86.12.17  │0000000   │陳丁惠    │匯入1.蔡登福0000000、2. │
│      │          │          │            │    謝秋妹0000000、3.張 │
│      │          │          │            │    謝伴0000000         │
└───┴─────┴─────┴──────┴────────────┘
 (三)蔡丁箱偽貸案贓款流向
┌───┬─────┬─────┬──────┬────────────┐
│編號  │貸放日期  │金    額  │轉入戶名    │流                   向 │
├───┼─────┼─────┼──────┼────────────┤
│一    │86.07.30  │0000000   │如右        │存入蔡石柱250萬、蔡石柱2│
│      │          │          │            │00萬                    │
├───┼─────┼─────┼──────┼────────────┤
│二    │86.09.02  │0000000   │蔡石柱100萬 │存入蔡石柱0000000       │
│      │          │0000000   │、陳丁惠30│陳丁惠0000000+蔡石柱50│
│      │          │          │0萬         │0000。匯入1.王清福123990│
│      │          │          │            │0、2.楊陳淑華0000000、3.│
│      │          │          │            │蔡登福0000000、4.甲○○1│
│      │          │          │            │46800                   │
├───┼─────┼─────┼──────┼────────────┤
│三    │86.09.05  │0000000   │陳丁惠    │匯入1.楊陳淑華289400、2.│
│      │          │          │            │張謝伴146600、3.王清福58│
│      │          │          │            │8400、4.甲○○875600    │
│      │          │          │            │存入甲○○0000000       │
├───┼─────┼─────┼──────┼────────────┤
│四    │86.09.08  │0000000   │陳丁惠    │存入蔡來興0000000       │
│      │          │          │            │匯入甲○○0000000       │
├───┼─────┼─────┼──────┼────────────┤
│五    │86.09.09  │0000000│如右        │存入1.蔡石柱250萬、2.蔡 │
│      │          │          │            │來興200萬               │
├───┼─────┼─────┼──────┼────────────┤
│六    │86.10.06  │0000000   │陳丁惠    │陳丁惠轉0000000+蔡來興│
│      │          │          │            │0000000                 │
│      │          │          │            │蔡石柱157500，以上匯入1.│
│      │          │          │            │張謝伴0000000、2.張評義2│
│      │          │          │            │004500、3.王清福0000000 │
│      │          │          │            │存入甲○○33000         │
├───┼─────┼─────┼──────┼────────────┤
│七    │86.10.08  │0000000   │陳丁惠    │匯入1.楊陳淑華779200、2.│
│      │          │          │            │張謝伴451300、3.王清福67│
│      │          │          │            │1900、存入甲○○0000000 │
├───┼─────┼─────┼──────┼────────────┤
│八    │86.10.09  │0000000   │陳丁惠    │甲○○提領現金0000000   │
├───┼─────┼─────┼──────┼────────────┤
│九    │86.10.13  │0000000   │陳丁惠    │陳丁惠0000000+甲○○68│
│      │          │          │            │1000                    │
│      │          │          │            │匯入1.王清福0000000、2. │
│      │          │          │            │張謝伴0000000           │
│      │          │          │            │存入1.蔡來興240000、2.蔡│
│      │          │          │            │石柱60000               │
├───┼─────┼─────┼──────┼────────────┤
│十    │86.11.06  │0000000   │陳丁惠    │匯入1.甲○○0000000     │
│      │          │          │            │    2.蘇再旺0000000     │
├───┼─────┼─────┼──────┼────────────┤
│十一  │86.11.13  │0000000   │陳丁惠    │匯入1.張謝伴955300、2.王│
│      │          │    │            │清福955200、3.甲○○6025│
│      │          │          │            │00、4.楊陳淑華48700     │
│      │          │          │            │存入1.蘇來興372000、2.蔡│
│      │          │          │            │石柱424000              │
└───┴─────┴─────┴──────┴────────────┘
 (四)陳丁惠偽貸案贓款流向
┌───┬─────┬─────┬──────┬────────────┐
│編號  │貸放日期  │金    額  │轉入戶名    │流                   向 │
├───┼─────┼─────┼──────┼────────────┤
│一    │86.04.07  │0000000   │陳丁惠    │匯入1.甲○○0000000     │
│      │          │          │            │    2.蔡登福0000000     │
├───┼─────┼─────┼──────┼────────────┤
│二    │86.04.10  │0000000   │陳丁惠    │沖還陳金水中期擔保放款30│
│      │          │          │            │00000                   │
│      │          │          │            │存入蔡來興0000000       │
│      │          │          │            │再由蔡來興匯入蔡登福2446│
│      │          │          │            │800                     │
└───┴─────┴─────┴──────┴────────────┘
  附表三：
  甲○○從高企楠梓分行提領現金明細表
┌─────┬─────┬─────┐
│85.12.04  │蔡石柱    │ 500000   │
├─────┼─────┼─────┤
│85.12.10  │陳丁惠  │0000000   │
├─────┼─────┼─────┤
│85.12.14  │蔡石柱│ 500000   │
├─────┼─────┼─────┤
│85.12.23  │蔡石柱    │ 350000   │
├─────┼─────┼─────┤
│85.12.23  │陳丁惠  │ 658000   │
├─────┼─────┼─────┤
│85.12.26  │蔡石柱    │ 500000   │
├─────┼─────┼─────┤
│85.12.27  │蔡石柱    │0000000   │
├─────┼─────┼─────┤
│85.12.30  │蔡來興    │ 500000   │
├─────┼─────┼─────┤
│86.01.06  │陳丁惠  │0000000   │
├─────┼─────┼─────┤
│86.01.14  │蔡石柱    │ 650000   │
├─────┼─────┼─────┤
│86.06.13  │陳丁惠  │ 563700   │
├─────┴─────┴─────┤
│共計                    0000000   │
└─────────────────┘
甲○○從高企岡山分行提領大額現金統計表
┌─────┬─────┬─────┐
│8501-5    │蔡石柱    │00000000  │
├─────┼─────┼─────┤
│8502-3    │蔡來興    │00000000  │
├─────┼─────┼─────┤
│1174-6    │陳丁惠  │00000000  │
├─────┴─────┴─────┤
│共計                    00000000  │
└─────────────────┘
甲○○從高企岡山分行提領大額現金統計表
┌─────┬─────┬─────┬────────────┐
│日    期  │提領帳戶  │提領金額  │備               註     │
├─────┼─────┼─────┼────────────┤
│85.11.11  │蔡來興    │0000000   │                        │
├─────┼─────┼─────┼────────────┤
│85.11.16  │蔡石柱    │0000000   │                        │
├─────┼─────┼─────┼────────────┤
│85.11.21  │蔡石柱    │0000000   │      │
├─────┼─────┼─────┼────────────┤
│85.12.02  │陳丁惠  │0000000   │                        │
├─────┼─────┼─────┼────────────┤
│85.12.04  │陳丁惠  │0000000   │                        │
├─────┼─────┼─────┼────────────┤
│85.12.05  │蔡石柱    │0000000   │                        │
├─────┼─────┼─────┼────────────┤
│85.12.12  │蔡石柱    │ 500000   │                        │
├─────┼─────┼─────┼────────────┤
│85.12.12  │蔡來興    │0000000   │                        │
├─────┼─────┼─────┼────────────┤
│85.12.18  │陳丁惠  │0000000   │                        │
├─────┼─────┼─────┼────────────┤
│85.12.28  │陳丁惠  │0000000   │                        │
├─────┼─────┼─────┼────────────┤
│85.12.31  │蔡來興    │0000000   │                        │
├─────┼─────┼─────┼────────────┤
│86.01.04  │陳丁惠  │0000000   │                        │
├─────┼─────┼─────┼────────────┤
│86.01.22  │蔡來興    │0000000   │                        │
├─────┼─────┼─────┼────────────┤
│86.01.23  │蔡來興    │0000000   │                        │
├─────┼─────┼─────┼────────────┤
│86.03.22  │蔡來興    │0000000   │                        │
├─────┼─────┼─────┼────────────┤
│86.03.31  │陳丁惠  │0000000   │                        │
├─────┼─────┼─────┼────────────┤
│86.04.24  │蔡來興    │0000000   │                        │
├─────┼─────┼─────┼────────────┤
│86.04.28  │蔡來興    │0000000   │                        │
├─────┼─────┼─────┼────────────┤
│86.05.21  │陳丁惠  │0000000   │                        │
├─────┼─────┼─────┼────────────┤
│86.06.05  │陳丁惠  │0000000   │                        │
├─────┼─────┼─────┼────────────┤
│86.06.07  │蔡石柱    │0000000   │                        │
├─────┼─────┼─────┼────────────┤
│86.06.12  │陳丁惠  │0000000   │                        │
├─────┼─────┼─────┼────────────┤
│86.06.14  │蔡來興    │0000000   │                        │
├─────┼─────┼─────┼────────────┤
│86.06.20  │陳丁惠  │0000000   │                        │
├─────┼─────┼─────┼────────────┤
│86.06.23  │陳丁惠  │0000000   │                        │
├─────┼─────┼─────┼────────────┤
│86.07.07  │蔡石柱    │0000000   │                        │
├─────┼─────┼─────┼────────────┤
│86.07.09  │蔡來興    │0000000   │                        │
├─────┼─────┼─────┼────────────┤
│86.07.10  │陳丁惠  │0000000   │其中0000000提現，0000000│
│          │          │          │匯入蔡登福帳戶          │
├─────┼─────┼─────┼────────────┤
│86.07.16  │蔡石柱    │0000000   │                        │
├─────┼─────┼─────┼────────────┤
│86.07.16  │蔡來興    │0000000   │                        │
├─────┼─────┼─────┼────────────┤
│86.07.18  │陳丁惠  │0000000   │                        │
├─────┼─────┼─────┼────────────┤
│86.07.18  │陳丁惠  │0000000   │匯入蔣林藏帳戶          │
├─────┼─────┼─────┼────────────┤
│86.07.21  │陳丁惠  │0000000   │                        │
├─────┼─────┼─────┼────────────┤
│86.07.22  │蔡來興    │0000000   │                        │
├─────┼─────┼─────┼────────────┤
│86.07.28  │陳丁惠  │0000000   │                        │
├─────┼─────┼─────┼────────────┤
│86.07.31  │蔡來興    │0000000   │                        │
├─────┼─────┼─────┼────────────┤
│86.08.05  │蔡來興    │0000000   │                        │
├─────┼─────┼─────┼────────────┤
│86.08.08  │蔡來興    │0000000   │                        │
├─────┼─────┼─────┼────────────┤
│86.08.12  │蔡石柱    │0000000   │0000000匯入蔡登福帳戶   │
│          │          │          │0000000匯入甲○○帳戶   │
├─────┼─────┼─────┼────────────┤
│86.08.15  │蔡石柱    │00000000  │0000000存入楊添和帳戶   │
│          │          │          │0000000匯入王清福帳戶   │
│          │          │          │0000000匯入張評義帳戶   │
│          │          │          │0000000匯入蔡登福帳戶   │
│          │          │          │0000000匯入蔣林藏帳戶   │
├─────┼─────┼─────┼────────────┤
│86.09.12  │蔡來興    │0000000   │                        │
├─────┼─────┼─────┼────────────┤
│86.09.25  │蔡來興    │0000000   │現金收入                │
├─────┼─────┼─────┼────────────┤
│86.09.30  │蔡來興    │0000000   │                        │
├─────┼─────┼─────┼────────────┤
│86.09.30  │蔡石柱    │0000000   │                        │
├─────┼─────┼─────┼────────────┤
│86.10.09  │陳丁惠  │0000000   │                        │
├─────┼─────┼─────┼────────────┤
│86.10.15  │陳丁惠  │0000000   │                        │
├─────┼─────┼─────┼────────────┤
│86.11.25  │陳丁惠  │0000000   │                        │
├─────┼─────┼─────┼────────────┤
│合計      │蔡石柱    │00000000  │                        │
│          ├─────┼─────┼────────────┤
│          │蔡來興    │00000000  │                        │
│          ├─────┼─────┼────────────┤
│          │陳丁惠  │00000000  │                        │
└─────┴─────┴─────┴────────────┘
  附表四：
  甲○○從陳丁惠、蔡石柱、蔡來興帳戶匯款至甲○○岡山總社營業部
┌──┬─────┬─────────┬────────┐
│編號│日    期  │                  │金         額   │
├──┼─────┼─────────┼────────┤
│一  │86.02.20  │匯入甲○○        │0000000         │
├──┼─────┼─────────┼────────┤
│二  │86.04.07  │匯入甲○○        │0000000         │
├──┼─────┼─────────┼────────┤
│三  │86.08.12  │匯入甲○○        │0000000         │
├──┼─────┼─────────┼────────┤
│四  │86.08.26  │匯入甲○○        │ 991300         │
├──┼─────┼─────────┼────────┤
│五  │86.08.30  │匯入甲○○        │0000000         │
├──┼─────┼─────────┼────────┤
│六  │86.09.01  │匯入甲○○        │0000000         │
├──┼─────┼─────────┼────────┤
│七  │86.09.02  │匯入甲○○        │0000000         │
├──┼─────┼─────────┼────────┤
│八  │86.09.05  │匯入甲○○        │ 875000         │
├──┼─────┼─────────┼────────┤
│九  │86.09.05  │存入甲○○        │0000000         │
│    │          │（00000000000000）│                │
├──┼─────┼─────────┼────────┤
│十  │86.09.08  │匯入甲○○        │0000000         │
├──┼─────┼─────────┼────────┤
│十一│86.10.08  │存入甲○○        │0000000         │
├──┼─────┼─────────┼────────┤
│十二│86.10.16  │匯入甲○○        │0000000         │
├──┼─────┼─────────┼────────┤
│十三│86.10.17  │存入甲○○        │0000000         │
├──┼─────┼─────────┼────────┤
│十四│86.10.21  │存入甲○○  │ 469100         │
├──┼─────┼─────────┼────────┤
│十五│86.10.27  │匯入甲○○        │0000000         │
├──┼─────┼─────────┼────────┤
│十六│86.10.30  │匯入甲○○        │0000000         │
├──┼─────┼─────────┼────────┤
│十七│86.11.06  │匯入甲○○        │0000000         │
├──┼─────┼─────────┼────────┤
│十八│86.11.10  │匯入甲○○        │0000000         │
├──┼─────┼─────────┼────────┤
│十九│86.11.10  │匯入甲○○        │0000000         │
├──┼─────┼─────────┼────────┤
│廿  │86.11.13  │匯入甲○○        │ 602500         │
├──┼─────┼─────────┼────────┤
│廿一│86.11.17  │匯入甲○○        │0000000         │
├──┼─────┼─────────┼────────┤
│廿二│86.11.24  │匯入甲○○        │0000000         │
├──┼─────┼─────────┼────────┤
│廿三│86.12.03  │匯入甲○○        │0000000         │
├──┼─────┼─────────┼────────┤
│廿四│86.12.22  │匯入甲○○        │0000000         │
├──┴─────┴─────────┼────────┤
│合計                                │00000000        │
└──────────────────┴────────┘
  附表五：
  甲○○從陳丁惠、蔡來興、蔡石柱、蔡丁箱帳戶匯款至蔡登福
  梓官分行本部0000000000000明細表
┌──┬─────┬─────────┬────────┐
│編號│日    期  │                  │金    額        │
├──┼─────┼─────────┼────────┤
│一  │85.11.20  │匯入蔡登福        │0000000         │
├──┼─────┼─────────┼────────┤
│二  │85.12.04  │匯入蔡登福        │0000000         │
├──┼─────┼─────────┼────────┤
│三  │85.12.11  │匯入蔡登福        │0000000         │
├──┼─────┼─────────┼────────┤
│四  │85.12.17  │匯入蔡登福        │0000000         │
│    │          │                  │                │
├──┼─────┼─────────┼────────┤
│五  │86.01.17  │匯入蔡登福        │0000000         │
├──┼─────┼─────────┼────────┤
│六  │86.02.26  │匯入蔡登福        │0000000         │
├──┼─────┼─────────┼────────┤
│七  │86.03.07  │匯入蔡登福        │0000000         │
├──┼─────┼─────────┼────────┤
│八  │86.03.27  │匯入蔡登福        │0000000         │
├──┼─────┼─────────┼────────┤
│九  │86.03.31  │匯入蔡登福        │0000000         │
│    │          │                  │                │
├──┼─────┼─────────┼────────┤
│十  │86.04.07  │匯入蔡登福        │0000000         │
├──┼─────┼─────────┼────────┤
│十一│86.04.10  │匯入蔡登福        │0000000         │
├──┼─────┼─────────┼────────┤
│十二│86.05.08  │匯入蔡登福        │0000000         │
├──┼─────┼─────────┼────────┤
│十三│86.05.13  │匯入蔡登福        │0000000         │
├──┼─────┼─────────┼────────┤
│十四│86.07.10  │匯入蔡登福        │0000000         │
├──┼─────┼─────────┼────────┤
│十五│86.07.18  │匯入蔡登福        │0000000         │
├──┼─────┼─────────┼────────┤
│十六│86.07.31  │匯入蔡登福        │0000000         │
├──┼─────┼─────────┼────────┤
│十七│86.08.12  │匯入蔡登福        │0000000         │
├──┼─────┼─────────┼────────┤
│十八│86.08.15  │匯入蔡登福        │0000000         │
├──┼─────┼─────────┼────────┤
│十九│86.08.26  │匯入蔡登福        │0000000         │
├──┼─────┼─────────┼────────┤
│廿  │86.08.30  │匯入蔡登福        │0000000         │
├──┼─────┼─────────┼────────┤
│廿一│86.09.01  │匯入蔡登福        │0000000         │
├──┼─────┼─────────┼────────┤
│廿二│86.09.02  │匯入蔡登福        │0000000         │
├──┼─────┼─────────┼────────┤
│廿三│86.10.01  │匯入蔡登福        │ 790000         │
├──┼─────┼─────────┼────────┤
│廿四│86.10.16  │匯入蔡登福        │ 504000         │
├──┼─────┼─────────┼────────┤
│廿五│86.11.17  │匯入蔡登福        │0000000         │
├──┼─────┼─────────┼────────┤
│廿六│86.12.03  │匯入蔡登福        │ 858480         │
├──┼─────┼─────────┼────────┤
│廿七│86.12.10  │匯入蔡登福        │0000000         │
├──┼─────┼─────────┼────────┤
│廿八│86.12.17  │匯入蔡登福        │0000000         │
├──┼─────┼─────────┼────────┤
│廿九│86.12.22  │匯入蔡登福        │0000000         │
├──┴─────┴─────────┼────────┤
│合計                                │00000000        │
└──────────────────┴────────┘
  附表六：
  (一)甲○○從陳丁惠、蔡石柱、蔡來興帳戶匯款至謝宗仁華銀
    三民000000000000明細表
┌──┬─────┬─────────┬────────┐
│編號│日    期  │                  │金    額        │
├──┼─────┼─────────┼────────┤
│一  │85.11.15  │匯入謝宗仁        │0000000         │
├──┼─────┼─────────┼────────┤
│二  │85.11.13  │匯入謝宗仁        │0000000         │
├──┼─────┼─────────┼────────┤
│三  │85.12.04  │匯入謝宗仁        │0000000         │
├──┼─────┼─────────┼────────┤
│四  │85.12.11  │匯入謝宗仁        │ 757300         │
├──┼─────┼─────────┼────────┤
│五  │85.12.24  │匯入謝宗仁        │0000000         │
├──┼─────┼─────────┼────────┤
│六  │86.12.02  │匯入謝宗仁        │0000000         │
├──┴─────┴─────────┼────────┤
│合計                                │0000000         │
└──────────────────┴────────┘
 (二)甲○○從陳丁惠、蔡石柱、蔡來興帳戶匯款至王清福合庫
   路竹0000000000000明細表
┌──┬─────┬─────────┬────────┐
│編號│日    期  │                  │金    額        │
├──┼─────┼─────────┼────────┤
│一  │86.08.15  │匯入王清福        │0000000         │
├──┼─────┼─────────┼────────┤
│二  │86.08.26  │匯入王清福        │0000000         │
├──┼─────┼─────────┼────────┤
│三  │86.09.02  │匯入王清福        │0000000         │
├──┼─────┼─────────┼────────┤
│四  │86.09.05  │匯入王清福        │ 588400         │
├──┼─────┼─────────┼────────┤
│五  │86.10.06  │匯入王清福        │0000000         │
├──┼─────┼─────────┼────────┤
│六  │86.10.08  │匯入王清福        │ 671900         │
├──┼─────┼─────────┼────────┤
│七  │86.10.13  │匯入王清福        │0000000         │
├──┼─────┼─────────┼────────┤
│八  │86.10.21  │匯入王清福        │0000000         │
├──┼─────┼─────────┼────────┤
│九  │86.10.24  │匯入王清福        │0000000         │
├──┼─────┼─────────┼────────┤
│十  │86.11.13  │匯入王清福        │ 955200         │
├──┼─────┼─────────┼────────┤
│十一│86.12.02  │匯入王清福        │0000000         │
├──┼─────┼─────────┼────────┤
│十二│86.12.10  │匯入王清福        │ 741600         │
├──┴─────┴─────────┼────────┤
│合計                                │00000000        │
└──────────────────┴────────┘
 (三)甲○○從陳丁惠、蔡石柱、蔡來興帳戶匯款至張謝伴合庫
   岡山00000000000000明細表
┌──┬─────┬─────────┬────────┐
│編號│日    期  │                  │金    額        │
├──┼─────┼─────────┼────────┤
│一  │86.09.05  │匯入張謝伴        │ 146600         │
├──┼─────┼─────────┼────────┤
│二  │86.10.01  │匯入張謝伴        │ 827000         │
├──┼─────┼─────────┼────────┤
│三  │86.10.06  │匯入張謝伴        │0000000         │
├──┼─────┼─────────┼────────┤
│四  │86.10.08  │匯入張謝伴        │ 451300         │
├──┼─────┼─────────┼────────┤
│五  │86.10.13  │匯入張謝伴        │0000000         │
├──┼─────┼─────────┼────────┤
│六  │86.10.21  │匯入張謝伴        │0000000         │
├──┼─────┼─────────┼────────┤
│七  │86.11.03  │匯入張謝伴        │0000000         │
├──┼─────┼─────────┼────────┤
│八  │86.11.13  │匯入張謝伴        │ 955300         │
├──┼─────┼─────────┼────────┤
│九  │86.12.02  │匯入張謝伴        │0000000         │
├──┼─────┼─────────┼────────┤
│十  │86.12.10  │匯入張謝伴        │0000000         │
├──┼─────┼─────────┼────────┤
│十一│86.12.17  │匯入張謝伴        │0000000         │
├──┴─────┴─────────┼────────┤
│合計                                │00000000        │
└──────────────────┴────────┘
 (四)甲○○從陳丁惠、蔡石柱、蔡來興帳戶匯款至張評義合庫
   三民0000000000000明細表
┌──┬─────┬─────────┬────────┐
│編號│日    期  │                  │金    額        │
├──┼─────┼─────────┼────────┤
│一  │86.08.15  │匯入張評義        │0000000         │
├──┼─────┼─────────┼────────┤
│二  │86.10.01  │匯入張評義        │0000000         │
├──┼─────┼─────────┼────────┤
│三  │86.10.06  │匯入張評義        │0000000         │
├──┴─────┴─────────┼────────┤
│合計                                │0000000         │
└──────────────────┴────────┘
 (五)甲○○從陳丁惠、蔡石柱、蔡來興帳戶匯款至楊陳淑華合庫
   岡山0000000000000明細表
┌──┬─────┬─────────┬────────┐
│編號│日    期  │                  │金    額        │
├──┼─────┼─────────┼────────┤
│一  │86.08.26  │匯入楊陳淑華      │ 939200         │
├──┼─────┼─────────┼────────┤
│二  │86.09.02  │匯入楊陳淑華      │0000000         │
├──┼─────┼─────────┼────────┤
│三  │86.09.05  │匯入楊陳淑華      │ 289400         │
├──┼─────┼─────────┼────────┤
│四  │86.10.01  │匯入楊陳淑華      │ 516900         │
├──┼─────┼─────────┼────────┤
│五  │86.10.08  │匯入楊陳淑華      │ 779200         │
├──┼─────┼─────────┼────────┤
│六  │86.10.24  │匯入楊陳淑華      │0000000         │
├──┼─────┼─────────┼────────┤
│七  │86.11.03  │匯入楊陳淑華      │0000000         │
├──┼─────┼─────────┼────────┤
│八  │86.11.13  │匯入楊陳淑華      │ 487000         │
├──┴─────┴─────────┼────────┤
│合計                                │0000000         │
└──────────────────┴────────┘
 (六)甲○○從陳丁惠、蔡石柱、蔡來興帳戶匯款至蔣林藏梓官
   000000000000000明細表
┌──┬─────┬─────────┬────────┐
│編號│日    期  │                  │金    額        │
├──┼─────┼─────────┼────────┤
│一  │86.07.18  │匯入蔣林藏        │0000000         │
├──┼─────┼─────────┼────────┤
│二  │86.08.16  │匯入蔣林藏        │0000000         │
├──┴─────┴─────────┼────────┤
│合計                                │0000000         │
└──────────────────┴────────┘
 (七)甲○○從陳丁惠、蔡石柱、蔡來興帳戶匯款至楊添和高企
   岡山000000000000-0明細表
┌──┬─────┬─────────┬────────┐
│編號│日    期  │                  │金    額        │
├──┼─────┼─────────┼────────┤
│一  │86.08.15  │存入楊添和        │0000000         │
└──┴─────┴─────────┴────────┘
 (八)甲○○從陳丁惠、蔡石柱、蔡來興帳戶匯款至郭曾水錦合
   庫光華00000000000000明細表
┌──┬─────┬─────────┬────────┐
│編號│日    期  │                  │金    額        │
├──┼─────┼─────────┼────────┤
│一  │86.10.01  │匯入郭曾水錦      │ 768300         │
└──┴─────┴─────────┴────────┘
 (九)甲○○從陳丁惠、蔡石柱、蔡來興帳戶匯款至張淑美一銀
   小港00000000000明細表
┌──┬─────┬─────────┬────────┐
│編號│日    期  │                  │金    額        │
├──┼─────┼─────────┼────────┤
│一  │86.10.01  │匯入張淑美        │ 748300         │
└──┴─────┴─────────┴────────┘
 (十)甲○○從陳丁惠、蔡石柱、蔡來興帳戶匯款至蘇再旺南市
   四信總社00000000000000明細表
┌──┬─────┬─────────┬────────┐
│編號│日    期  │                  │金    額        │
├──┼─────┼─────────┼────────┤
│一  │86.11.06  │匯入蘇再旺  │0000000         │
└──┴─────┴─────────┴────────┘
 (十一)甲○○從陳丁惠、蔡石柱、蔡來興帳戶匯款至謝秋妹三信
   左營00000000000000明細表
┌──┬─────┬─────────┬────────┐
│編號│日    期  │                  │金    額        │
├──┼─────┼─────────┼────────┤
│一  │86.11.16  │匯入謝秋妹        │0000000         │
└──┴─────┴─────────┴────────┘
  附表七：
  扣押財產明細表
┌───┬─────┬─────┬──────────┬────────┐
│編號  │被扣押人  │扣押行庫  │帳               號 │金           額 │
├───┼─────┼─────┼──────────┼────────┤
│一    │蔡銘恩    │高企營業部│000-000-0000000-0   │        0000000 │
├───┼─────┼─────┼──────────┼────────┤
│二    │蔡淑鴻    │高企營業部│000-000-0000000-0   │        0000000 │
├───┼─────┼─────┼──────────┼────────┤
│三    │丁美華    │高企營業部│000-000-0000000-0   │        0000000 │
├───┼─────┼─────┼──────────┼────────┤
│四    │蔡朝裕    │高企營業部│000-000-0000000-0   │        0000000 │
├───┼─────┼─────┼──────────┼────────┤
│五    │謝宗仁    │華銀三民  │000000000000        │          95824 │
├───┼─────┼─────┼──────────┼────────┤
│六    │王清福    │合庫路竹  │0000000000000       │         228331 │
├───┼─────┼─────┼──────────┼────────┤
│七    │楊陳淑華  │合庫岡山  │0000000000000       │         221290 │
├───┼─────┼─────┼──────────┼────────┤
│八    │張謝伴    │合庫岡山  │0000000000000       │          11877 │
├───┼─────┼─────┼──────────┼────────┤
│九    │張評義    │合庫三民  │0000000000000       │   已結清       │
├───┼─────┼─────┼──────────┼────────┤
│十    │蔡登福    │梓官農會  │000000000-0-0000    │        0000000 │
│      │          │          │，-0037，-0038，-003│                │
│      │          │          │9，-0040，-0041     │                │
├───┼─────┼─────┼──────────┼────────┤
│十一  │甲○○    │復華證券金│002013              │        0000000 │
│      │          │融        │                    │南亞37000股     │
│      │          │          │                    │中石化43000股   │
│      │          │          │                    │聯電11000股     │
│      │          │          │                    │中華開發35000股 │
├───┼─────┼─────┼──────────┼────────┤
│十二  │甲○○    │高企岡山  │000-000-0000000-0   │         143325 │
├───┼─────┼─────┼──────────┼────────┤
│十三  │甲○○    │高企梓官  │定期000000000000    │        0000000 │
│      │          │          │活期000000000000    │         119817 │
│      │          │          │活儲0000000000000   │        0000000 │
│      │          │          │支存000000000000    │           5532 │
├───┼─────┼─────┼──────────┼────────┤
│十四  │甲○○    │大立證券股│0-000000-0          │東訊2000股      │
│      │          │份有限公司│                    │                │
├───┼─────┼─────┼──────────┼────────┤
│十五  │甲○○    │岡山信用合│00000000000         │         112755 │
│      │          │作社      │                    │                │
├───┼─────┼─────┼──────────┼────────┤
│十六  │甲○○    │大安銀行岡│活期000000000000    │         525597 │
│      │          │山分行    │定期0000-00000-0    │        0000000 │
│      │          │          │，-95762-2，-95763-1│                │
│      │          │          │，-95861-1，-95894-7│                │
│      │          │          │，-95972-2，-95973-1│                │
│      │          │          │，-95974-9，-95975-7│                │
├───┼─────┼─────┼──────────┼────────┤
│十七  │蘇婷    │高企營業部│000-000-0000000-0   │        0000000 │
│      │          │          │000-000-0000000-0   │         675884 │
├───┼─────┼─────┼──────────┼────────┤
│十八  │蘇俊嘉    │高企營業部│000-000-0000000-0   │0000000 │
├───┼─────┼─────┼──────────┼────────┤
│十九  │蔡丁箱    │高企營業部│000-000-0000000-0   │        0000000 │
├───┼─────┴─────┴──────────┼────────┤
│合計  │                                            │       00000000 │
├───┴──────────────────────┴────────┤
│備註：  本合計金額不含大立證券之東訊股票2000股，復華證券金融之南亞股票│
│        37000股、中石化股票43000股、聯電11000股、中華開發股票35000股。│
└───────────────────────────────────┘
  附表八：
┌──┬──┬────────────────┬───────┬────┐
│編號│俗稱│   賭     博       方       式  │  所 犯 法 條 │ 備   註│
├──┼──┼────────────────┼───────┼────┤
│    │ 多 │核對新加坡政府發行每星期一、四開│刑法第二百六十│        │
│    │ 多 │獎之多多樂號碼，每次猜押二組號碼│六條第一項前段│        │
│ 一 │ 樂 │每二組賭注新台幣八十四元，如二組│、刑法第二百六│        │
│    │ 二 │均押中，可得五千元賭金，如未押中│十八條        │        │
│    │ 星 │，賭金歸組頭所有。              │              │        │
├──┼──┼────────────────┼───────┼────┤
│    │ 多 │核對新加坡政府發行每星期一、四開│刑法第二百六十│        │
│    │ 多 │獎之多多樂號碼，每次猜押三組號碼│六條第一項前段│        │
│ 二 │ 樂 │每三組賭注新台幣七十六元，如三組│、刑法第二百六│        │
│    │ 三 │均押中，可得四萬七千元，如未押中│十八條        │        │
│    │ 星 │，賭金歸組頭所有。              │              │        │
├──┼──┼────────────────┼───────┼────┤
│    │ 港 │核對香港政府發行每星期二、四開獎│刑法第二百六十│        │
│    │ 碰 │六合彩六組號碼，每次猜押二組號碼│六條第一項前段│        │
│ 三 │ 二 │（０一號─四十五號），每二組賭注│、刑法第二百六│        │
│    │ 星 │八十四元，如二組均押中，可獲得五│十八條        │        │
│    │    │千元，如未押中，賭金歸組頭所有。│              │        │
├──┼──┼────────────────┼───────┼────┤
│    │ 港 │核對香港政府發行每星期二、四開獎│              │        │
│    │ 碰 │六合彩六組號碼，每次猜押三組號碼│刑法第二百六十│        │
│ 四 │ 三 │（０一號─四十五號），每三組賭注│六條第一項前段│        │
│    │ 星 │七六元，如三組均押中，可得四萬七│、刑法第二百六│        │
│    │    │千元賭金，如未押中，賭金歸組頭所│十八條        │        │
│    │    │有。                            │              │        │
├──┼──┼────────────────┼───────┼────┤
│    │ 港 │核對香港政府發行每星期二、四開獎│              │        │
│    │ 碰 │六合彩六組號碼，每次猜押四組號碼│刑法第二百六十│        │
│ 五 │ 四 │（０一號─四十五號），每四組賭注│六條第一項前段│        │
│    │ 星 │一百元，如四組均押中，可得五十萬│、刑法第二百六│        │
│    │    │元，如未押中，賭金歸組頭所有。  │十八條        │        │
└──┴──┴────────────────┴───────┴────┘
附表九：
┌──┬────────────────────────────────┐
│編號│應沒收之物品                                                    │
│號  │                                                                │
├──┼────────────────────────────────┤
│一  │陳丁惠」、「陳毅霖」、「蔡來興」、「蔡石柱」、「蔡丁箱」之印  │
│    │章共五枚。                                                      │
├──┼────────────────────────────────┤
│二  │乙○○○「蔡來興」、「蔡石柱」存款帳戶申請書內偽造「蔡來興」、「│
│    │蔡石柱」印文、署押各二枚。                                      │
├──┼────────────────────────────────┤
│三  │右揭存款帳戶申請書背面印鑑卡內偽造「蔡來興」、「蔡石柱」印文各一│
│    │枚                                                              │
├──┼────────────────────────────────┤
│    │大立證券公司「委託買賣證券受託契約書」委託欄內偽造「蔡來興」、「│
│四  │蔡石柱」之印文各一枚（印鑑證明）。                              │
├──┼────────────────────────────────┤
│五  │乙○○○授信約定書上「陳丁惠」、「陳毅霖」之印文及署押各二枚。│
├──┼────────────────────────────────┤
│六  │乙○○○梓官分行借款申請書上偽告「陳丁惠」之印文及署押各一枚。│
├──┼────────────────────────────────┤
│七  │乙○○○借據上「陳丁惠」、「陳毅霖」之印文各三枚及署押各二枚。│
├──┼────────────────────────────────┤
│八  │乙○○○「陳丁惠」存款帳戶申書內偽造「陳丁惠」、「蔡丁箱」之│
│    │印文、署押各二枚暨存款帳戶申請書背面印鑑欄內為造「陳丁惠」、「│
│    │蔡丁箱」之印文（印鑑證明用）。                                  │
├──┼────────────────────────────────┤
│九  │ 如附表(三)、(四)、(五)、(六)所示取款憑條上「陳丁惠」、「蔡來興」、「 │
│    │ 蔡石柱」、「蔡丁箱」之印文共一百十二枚。                       │
└──┴────────────────────────────────┘
